[
  {
    "infinitive": "a vorbi",
    "translation": "говорить",
    "conjugation": {
      "present": {
        "eu": "vorbesc",
        "tu": "vorbești",
        "el/ea": "vorbește",
        "noi": "vorbim",
        "voi": "vorbiți",
        "ei/ele": "vorbesc"
      },
      "past": {
        "eu": "am vorbit",
        "tu": "ai vorbit",
        "el/ea": "a vorbit",
        "noi": "am vorbit",
        "voi": "ați vorbit",
        "ei/ele": "au vorbit"
      },
      "future": {
        "eu": "voi vorbi",
        "tu": "vei vorbi",
        "el/ea": "va vorbi",
        "noi": "vom vorbi",
        "voi": "veți vorbi",
        "ei/ele": "vor vorbi"
      }
    }
  },
  {
    "infinitive": "a învăța",
    "translation": "учить",
    "conjugation": {
      "present": {
        "eu": "învățez",
        "tu": "învățezi",
        "el/ea": "învățează",
        "noi": "învățăm",
        "voi": "învățați",
        "ei/ele": "învățează"
      },
      "past": {
        "eu": "am învățat",
        "tu": "ai învățat",
        "el/ea": "a învățat",
        "noi": "am învățat",
        "voi": "ați învățat",
        "ei/ele": "au învățat"
      },
      "future": {
        "eu": "voi învăța",
        "tu": "vei învăța",
        "el/ea": "va învăța",
        "noi": "vom învăța",
        "voi": "veți învăța",
        "ei/ele": "vor învăța"
      }
    }
  },
  {
    "infinitive": "a lucra",
    "translation": "работать",
    "conjugation": {
      "present": {
        "eu": "lucrez",
        "tu": "lucrezi",
        "el/ea": "lucrează",
        "noi": "lucrăm",
        "voi": "lucrați",
        "ei/ele": "lucrează"
      },
      "past": {
        "eu": "am lucrat",
        "tu": "ai lucrat",
        "el/ea": "a lucrat",
        "noi": "am lucrat",
        "voi": "ați lucrat",
        "ei/ele": "au lucrat"
      },
      "future": {
        "eu": "voi lucra",
        "tu": "vei lucra",
        "el/ea": "va lucra",
        "noi": "vom lucra",
        "voi": "veți lucra",
        "ei/ele": "vor lucra"
      }
    }
  },
  {
    "infinitive": "a cânta",
    "translation": "петь",
    "conjugation": {
      "present": {
        "eu": "cântez",
        "tu": "cântezi",
        "el/ea": "cântează",
        "noi": "cântăm",
        "voi": "cântați",
        "ei/ele": "cântează"
      },
      "past": {
        "eu": "am cântat",
        "tu": "ai cântat",
        "el/ea": "a cântat",
        "noi": "am cântat",
        "voi": "ați cântat",
        "ei/ele": "au cântat"
      },
      "future": {
        "eu": "voi cânta",
        "tu": "vei cânta",
        "el/ea": "va cânta",
        "noi": "vom cânta",
        "voi": "veți cânta",
        "ei/ele": "vor cânta"
      }
    }
  },
  {
    "infinitive": "a asculta",
    "translation": "слушать",
    "conjugation": {
      "present": {
        "eu": "ascultez",
        "tu": "ascultezi",
        "el/ea": "ascultează",
        "noi": "ascultăm",
        "voi": "ascultați",
        "ei/ele": "ascultează"
      },
      "past": {
        "eu": "am ascultat",
        "tu": "ai ascultat",
        "el/ea": "a ascultat",
        "noi": "am ascultat",
        "voi": "ați ascultat",
        "ei/ele": "au ascultat"
      },
      "future": {
        "eu": "voi asculta",
        "tu": "vei asculta",
        "el/ea": "va asculta",
        "noi": "vom asculta",
        "voi": "veți asculta",
        "ei/ele": "vor asculta"
      }
    }
  },
  {
    "infinitive": "a întreba",
    "translation": "спрашивать",
    "conjugation": {
      "present": {
        "eu": "întrebez",
        "tu": "întrebezi",
        "el/ea": "întrebează",
        "noi": "întrebăm",
        "voi": "întrebați",
        "ei/ele": "întrebează"
      },
      "past": {
        "eu": "am întrebat",
        "tu": "ai întrebat",
        "el/ea": "a întrebat",
        "noi": "am întrebat",
        "voi": "ați întrebat",
        "ei/ele": "au întrebat"
      },
      "future": {
        "eu": "voi întreba",
        "tu": "vei întreba",
        "el/ea": "va întreba",
        "noi": "vom întreba",
        "voi": "veți întreba",
        "ei/ele": "vor întreba"
      }
    }
  },
  {
    "infinitive": "a aștepta",
    "translation": "ждать",
    "conjugation": {
      "present": {
        "eu": "așteptez",
        "tu": "așteptezi",
        "el/ea": "așteptează",
        "noi": "așteptăm",
        "voi": "așteptați",
        "ei/ele": "așteptează"
      },
      "past": {
        "eu": "am așteptat",
        "tu": "ai așteptat",
        "el/ea": "a așteptat",
        "noi": "am așteptat",
        "voi": "ați așteptat",
        "ei/ele": "au așteptat"
      },
      "future": {
        "eu": "voi aștepta",
        "tu": "vei aștepta",
        "el/ea": "va aștepta",
        "noi": "vom aștepta",
        "voi": "veți aștepta",
        "ei/ele": "vor aștepta"
      }
    }
  },
  {
    "infinitive": "a cumpăra",
    "translation": "покупать",
    "conjugation": {
      "present": {
        "eu": "cumpărez",
        "tu": "cumpărezi",
        "el/ea": "cumpărează",
        "noi": "cumpărăm",
        "voi": "cumpărați",
        "ei/ele": "cumpărează"
      },
      "past": {
        "eu": "am cumpărat",
        "tu": "ai cumpărat",
        "el/ea": "a cumpărat",
        "noi": "am cumpărat",
        "voi": "ați cumpărat",
        "ei/ele": "au cumpărat"
      },
      "future": {
        "eu": "voi cumpăra",
        "tu": "vei cumpăra",
        "el/ea": "va cumpăra",
        "noi": "vom cumpăra",
        "voi": "veți cumpăra",
        "ei/ele": "vor cumpăra"
      }
    }
  },
  {
    "infinitive": "a pleca",
    "translation": "уходить",
    "conjugation": {
      "present": {
        "eu": "plecez",
        "tu": "plecezi",
        "el/ea": "plecează",
        "noi": "plecăm",
        "voi": "plecați",
        "ei/ele": "plecează"
      },
      "past": {
        "eu": "am plecat",
        "tu": "ai plecat",
        "el/ea": "a plecat",
        "noi": "am plecat",
        "voi": "ați plecat",
        "ei/ele": "au plecat"
      },
      "future": {
        "eu": "voi pleca",
        "tu": "vei pleca",
        "el/ea": "va pleca",
        "noi": "vom pleca",
        "voi": "veți pleca",
        "ei/ele": "vor pleca"
      }
    }
  },
  {
    "infinitive": "a călători",
    "translation": "путешевствовать",
    "conjugation": {
      "present": {
        "eu": "călătoresc",
        "tu": "călătorești",
        "el/ea": "călătorește",
        "noi": "călătorim",
        "voi": "călătoriți",
        "ei/ele": "călătoresc"
      },
      "past": {
        "eu": "am călătorit",
        "tu": "ai călătorit",
        "el/ea": "a călătorit",
        "noi": "am călătorit",
        "voi": "ați călătorit",
        "ei/ele": "au călătorit"
      },
      "future": {
        "eu": "voi călători",
        "tu": "vei călători",
        "el/ea": "va călători",
        "noi": "vom călători",
        "voi": "veți călători",
        "ei/ele": "vor călători"
      }
    }
  },
  {
    "infinitive": "a",
    "translation": "sta сидеть, стоять, оставаться",
    "conjugation": {
      "present": {
        "eu": "aesc",
        "tu": "aești",
        "el/ea": "aește",
        "noi": "aim",
        "voi": "aiți",
        "ei/ele": "aesc"
      },
      "past": {
        "eu": "am ait",
        "tu": "ai ait",
        "el/ea": "a ait",
        "noi": "am ait",
        "voi": "ați ait",
        "ei/ele": "au ait"
      },
      "future": {
        "eu": "voi ai",
        "tu": "vei ai",
        "el/ea": "va ai",
        "noi": "vom ai",
        "voi": "veți ai",
        "ei/ele": "vor ai"
      }
    }
  },
  {
    "infinitive": "a iubi",
    "translation": "любить",
    "conjugation": {
      "present": {
        "eu": "iubesc",
        "tu": "iubești",
        "el/ea": "iubește",
        "noi": "iubim",
        "voi": "iubiți",
        "ei/ele": "iubesc"
      },
      "past": {
        "eu": "am iubit",
        "tu": "ai iubit",
        "el/ea": "a iubit",
        "noi": "am iubit",
        "voi": "ați iubit",
        "ei/ele": "au iubit"
      },
      "future": {
        "eu": "voi iubi",
        "tu": "vei iubi",
        "el/ea": "va iubi",
        "noi": "vom iubi",
        "voi": "veți iubi",
        "ei/ele": "vor iubi"
      }
    }
  },
  {
    "infinitive": "a ajuta",
    "translation": "помогать",
    "conjugation": {
      "present": {
        "eu": "ajutez",
        "tu": "ajutezi",
        "el/ea": "ajutează",
        "noi": "ajutăm",
        "voi": "ajutați",
        "ei/ele": "ajutează"
      },
      "past": {
        "eu": "am ajutat",
        "tu": "ai ajutat",
        "el/ea": "a ajutat",
        "noi": "am ajutat",
        "voi": "ați ajutat",
        "ei/ele": "au ajutat"
      },
      "future": {
        "eu": "voi ajuta",
        "tu": "vei ajuta",
        "el/ea": "va ajuta",
        "noi": "vom ajuta",
        "voi": "veți ajuta",
        "ei/ele": "vor ajuta"
      }
    }
  },
  {
    "infinitive": "a căuta",
    "translation": "искать",
    "conjugation": {
      "present": {
        "eu": "căutez",
        "tu": "căutezi",
        "el/ea": "căutează",
        "noi": "căutăm",
        "voi": "căutați",
        "ei/ele": "căutează"
      },
      "past": {
        "eu": "am căutat",
        "tu": "ai căutat",
        "el/ea": "a căutat",
        "noi": "am căutat",
        "voi": "ați căutat",
        "ei/ele": "au căutat"
      },
      "future": {
        "eu": "voi căuta",
        "tu": "vei căuta",
        "el/ea": "va căuta",
        "noi": "vom căuta",
        "voi": "veți căuta",
        "ei/ele": "vor căuta"
      }
    }
  },
  {
    "infinitive": "a uita",
    "translation": "забывать",
    "conjugation": {
      "present": {
        "eu": "uitez",
        "tu": "uitezi",
        "el/ea": "uitează",
        "noi": "uităm",
        "voi": "uitați",
        "ei/ele": "uitează"
      },
      "past": {
        "eu": "am uitat",
        "tu": "ai uitat",
        "el/ea": "a uitat",
        "noi": "am uitat",
        "voi": "ați uitat",
        "ei/ele": "au uitat"
      },
      "future": {
        "eu": "voi uita",
        "tu": "vei uita",
        "el/ea": "va uita",
        "noi": "vom uita",
        "voi": "veți uita",
        "ei/ele": "vor uita"
      }
    }
  },
  {
    "infinitive": "a explica",
    "translation": "объяснять",
    "conjugation": {
      "present": {
        "eu": "explicez",
        "tu": "explicezi",
        "el/ea": "explicează",
        "noi": "explicăm",
        "voi": "explicați",
        "ei/ele": "explicează"
      },
      "past": {
        "eu": "am explicat",
        "tu": "ai explicat",
        "el/ea": "a explicat",
        "noi": "am explicat",
        "voi": "ați explicat",
        "ei/ele": "au explicat"
      },
      "future": {
        "eu": "voi explica",
        "tu": "vei explica",
        "el/ea": "va explica",
        "noi": "vom explica",
        "voi": "veți explica",
        "ei/ele": "vor explica"
      }
    }
  },
  {
    "infinitive": "a studia",
    "translation": "изучать",
    "conjugation": {
      "present": {
        "eu": "studiez",
        "tu": "studiezi",
        "el/ea": "studiează",
        "noi": "studiăm",
        "voi": "studiați",
        "ei/ele": "studiează"
      },
      "past": {
        "eu": "am studiat",
        "tu": "ai studiat",
        "el/ea": "a studiat",
        "noi": "am studiat",
        "voi": "ați studiat",
        "ei/ele": "au studiat"
      },
      "future": {
        "eu": "voi studia",
        "tu": "vei studia",
        "el/ea": "va studia",
        "noi": "vom studia",
        "voi": "veți studia",
        "ei/ele": "vor studia"
      }
    }
  },
  {
    "infinitive": "a juca",
    "translation": "играть",
    "conjugation": {
      "present": {
        "eu": "jucez",
        "tu": "jucezi",
        "el/ea": "jucează",
        "noi": "jucăm",
        "voi": "jucați",
        "ei/ele": "jucează"
      },
      "past": {
        "eu": "am jucat",
        "tu": "ai jucat",
        "el/ea": "a jucat",
        "noi": "am jucat",
        "voi": "ați jucat",
        "ei/ele": "au jucat"
      },
      "future": {
        "eu": "voi juca",
        "tu": "vei juca",
        "el/ea": "va juca",
        "noi": "vom juca",
        "voi": "veți juca",
        "ei/ele": "vor juca"
      }
    }
  },
  {
    "infinitive": "a schimba",
    "translation": "изменять",
    "conjugation": {
      "present": {
        "eu": "schimbez",
        "tu": "schimbezi",
        "el/ea": "schimbează",
        "noi": "schimbăm",
        "voi": "schimbați",
        "ei/ele": "schimbează"
      },
      "past": {
        "eu": "am schimbat",
        "tu": "ai schimbat",
        "el/ea": "a schimbat",
        "noi": "am schimbat",
        "voi": "ați schimbat",
        "ei/ele": "au schimbat"
      },
      "future": {
        "eu": "voi schimba",
        "tu": "vei schimba",
        "el/ea": "va schimba",
        "noi": "vom schimba",
        "voi": "veți schimba",
        "ei/ele": "vor schimba"
      }
    }
  },
  {
    "infinitive": "a purta",
    "translation": "носить",
    "conjugation": {
      "present": {
        "eu": "purtez",
        "tu": "purtezi",
        "el/ea": "purtează",
        "noi": "purtăm",
        "voi": "purtați",
        "ei/ele": "purtează"
      },
      "past": {
        "eu": "am purtat",
        "tu": "ai purtat",
        "el/ea": "a purtat",
        "noi": "am purtat",
        "voi": "ați purtat",
        "ei/ele": "au purtat"
      },
      "future": {
        "eu": "voi purta",
        "tu": "vei purta",
        "el/ea": "va purta",
        "noi": "vom purta",
        "voi": "veți purta",
        "ei/ele": "vor purta"
      }
    }
  },
  {
    "infinitive": "a mânca",
    "translation": "кушать",
    "conjugation": {
      "present": {
        "eu": "mâncez",
        "tu": "mâncezi",
        "el/ea": "mâncează",
        "noi": "mâncăm",
        "voi": "mâncați",
        "ei/ele": "mâncează"
      },
      "past": {
        "eu": "am mâncat",
        "tu": "ai mâncat",
        "el/ea": "a mâncat",
        "noi": "am mâncat",
        "voi": "ați mâncat",
        "ei/ele": "au mâncat"
      },
      "future": {
        "eu": "voi mânca",
        "tu": "vei mânca",
        "el/ea": "va mânca",
        "noi": "vom mânca",
        "voi": "veți mânca",
        "ei/ele": "vor mânca"
      }
    }
  },
  {
    "infinitive": "a suna",
    "translation": "звонить",
    "conjugation": {
      "present": {
        "eu": "sunez",
        "tu": "sunezi",
        "el/ea": "sunează",
        "noi": "sunăm",
        "voi": "sunați",
        "ei/ele": "sunează"
      },
      "past": {
        "eu": "am sunat",
        "tu": "ai sunat",
        "el/ea": "a sunat",
        "noi": "am sunat",
        "voi": "ați sunat",
        "ei/ele": "au sunat"
      },
      "future": {
        "eu": "voi suna",
        "tu": "vei suna",
        "el/ea": "va suna",
        "noi": "vom suna",
        "voi": "veți suna",
        "ei/ele": "vor suna"
      }
    }
  },
  {
    "infinitive": "a dansa",
    "translation": "танцевать",
    "conjugation": {
      "present": {
        "eu": "dansez",
        "tu": "dansezi",
        "el/ea": "dansează",
        "noi": "dansăm",
        "voi": "dansați",
        "ei/ele": "dansează"
      },
      "past": {
        "eu": "am dansat",
        "tu": "ai dansat",
        "el/ea": "a dansat",
        "noi": "am dansat",
        "voi": "ați dansat",
        "ei/ele": "au dansat"
      },
      "future": {
        "eu": "voi dansa",
        "tu": "vei dansa",
        "el/ea": "va dansa",
        "noi": "vom dansa",
        "voi": "veți dansa",
        "ei/ele": "vor dansa"
      }
    }
  },
  {
    "infinitive": "a termina",
    "translation": "заканчивать",
    "conjugation": {
      "present": {
        "eu": "terminez",
        "tu": "terminezi",
        "el/ea": "terminează",
        "noi": "terminăm",
        "voi": "terminați",
        "ei/ele": "terminează"
      },
      "past": {
        "eu": "am terminat",
        "tu": "ai terminat",
        "el/ea": "a terminat",
        "noi": "am terminat",
        "voi": "ați terminat",
        "ei/ele": "au terminat"
      },
      "future": {
        "eu": "voi termina",
        "tu": "vei termina",
        "el/ea": "va termina",
        "noi": "vom termina",
        "voi": "veți termina",
        "ei/ele": "vor termina"
      }
    }
  },
  {
    "infinitive": "a începe",
    "translation": "начинать",
    "conjugation": {
      "present": {
        "eu": "începez",
        "tu": "începezi",
        "el/ea": "începează",
        "noi": "începăm",
        "voi": "începați",
        "ei/ele": "începează"
      },
      "past": {
        "eu": "am începat",
        "tu": "ai începat",
        "el/ea": "a începat",
        "noi": "am începat",
        "voi": "ați începat",
        "ei/ele": "au începat"
      },
      "future": {
        "eu": "voi începa",
        "tu": "vei începa",
        "el/ea": "va începa",
        "noi": "vom începa",
        "voi": "veți începa",
        "ei/ele": "vor începa"
      }
    }
  },
  {
    "infinitive": "a preda",
    "translation": "учить",
    "conjugation": {
      "present": {
        "eu": "predez",
        "tu": "predezi",
        "el/ea": "predează",
        "noi": "predăm",
        "voi": "predați",
        "ei/ele": "predează"
      },
      "past": {
        "eu": "am predat",
        "tu": "ai predat",
        "el/ea": "a predat",
        "noi": "am predat",
        "voi": "ați predat",
        "ei/ele": "au predat"
      },
      "future": {
        "eu": "voi preda",
        "tu": "vei preda",
        "el/ea": "va preda",
        "noi": "vom preda",
        "voi": "veți preda",
        "ei/ele": "vor preda"
      }
    }
  },
  {
    "infinitive": "a aproba",
    "translation": "подтверждать",
    "conjugation": {
      "present": {
        "eu": "aprobez",
        "tu": "aprobezi",
        "el/ea": "aprobează",
        "noi": "aprobăm",
        "voi": "aprobați",
        "ei/ele": "aprobează"
      },
      "past": {
        "eu": "am aprobat",
        "tu": "ai aprobat",
        "el/ea": "a aprobat",
        "noi": "am aprobat",
        "voi": "ați aprobat",
        "ei/ele": "au aprobat"
      },
      "future": {
        "eu": "voi aproba",
        "tu": "vei aproba",
        "el/ea": "va aproba",
        "noi": "vom aproba",
        "voi": "veți aproba",
        "ei/ele": "vor aproba"
      }
    }
  },
  {
    "infinitive": "a arăta",
    "translation": "показывать",
    "conjugation": {
      "present": {
        "eu": "arătez",
        "tu": "arătezi",
        "el/ea": "arătează",
        "noi": "arătăm",
        "voi": "arătați",
        "ei/ele": "arătează"
      },
      "past": {
        "eu": "am arătat",
        "tu": "ai arătat",
        "el/ea": "a arătat",
        "noi": "am arătat",
        "voi": "ați arătat",
        "ei/ele": "au arătat"
      },
      "future": {
        "eu": "voi arăta",
        "tu": "vei arăta",
        "el/ea": "va arăta",
        "noi": "vom arăta",
        "voi": "veți arăta",
        "ei/ele": "vor arăta"
      }
    }
  },
  {
    "infinitive": "a intra",
    "translation": "входить",
    "conjugation": {
      "present": {
        "eu": "intrez",
        "tu": "intrezi",
        "el/ea": "intrează",
        "noi": "intrăm",
        "voi": "intrați",
        "ei/ele": "intrează"
      },
      "past": {
        "eu": "am intrat",
        "tu": "ai intrat",
        "el/ea": "a intrat",
        "noi": "am intrat",
        "voi": "ați intrat",
        "ei/ele": "au intrat"
      },
      "future": {
        "eu": "voi intra",
        "tu": "vei intra",
        "el/ea": "va intra",
        "noi": "vom intra",
        "voi": "veți intra",
        "ei/ele": "vor intra"
      }
    }
  },
  {
    "infinitive": "a ieși",
    "translation": "выходить",
    "conjugation": {
      "present": {
        "eu": "ieșesc",
        "tu": "ieșești",
        "el/ea": "ieșește",
        "noi": "ieșim",
        "voi": "ieșiți",
        "ei/ele": "ieșesc"
      },
      "past": {
        "eu": "am ieșit",
        "tu": "ai ieșit",
        "el/ea": "a ieșit",
        "noi": "am ieșit",
        "voi": "ați ieșit",
        "ei/ele": "au ieșit"
      },
      "future": {
        "eu": "voi ieși",
        "tu": "vei ieși",
        "el/ea": "va ieși",
        "noi": "vom ieși",
        "voi": "veți ieși",
        "ei/ele": "vor ieși"
      }
    }
  },
  {
    "infinitive": "a apăra",
    "translation": "защищать",
    "conjugation": {
      "present": {
        "eu": "apărez",
        "tu": "apărezi",
        "el/ea": "apărează",
        "noi": "apărăm",
        "voi": "apărați",
        "ei/ele": "apărează"
      },
      "past": {
        "eu": "am apărat",
        "tu": "ai apărat",
        "el/ea": "a apărat",
        "noi": "am apărat",
        "voi": "ați apărat",
        "ei/ele": "au apărat"
      },
      "future": {
        "eu": "voi apăra",
        "tu": "vei apăra",
        "el/ea": "va apăra",
        "noi": "vom apăra",
        "voi": "veți apăra",
        "ei/ele": "vor apăra"
      }
    }
  },
  {
    "infinitive": "a compara",
    "translation": "сравнивать",
    "conjugation": {
      "present": {
        "eu": "comparez",
        "tu": "comparezi",
        "el/ea": "comparează",
        "noi": "comparăm",
        "voi": "comparați",
        "ei/ele": "comparează"
      },
      "past": {
        "eu": "am comparat",
        "tu": "ai comparat",
        "el/ea": "a comparat",
        "noi": "am comparat",
        "voi": "ați comparat",
        "ei/ele": "au comparat"
      },
      "future": {
        "eu": "voi compara",
        "tu": "vei compara",
        "el/ea": "va compara",
        "noi": "vom compara",
        "voi": "veți compara",
        "ei/ele": "vor compara"
      }
    }
  },
  {
    "infinitive": "a crea",
    "translation": "создавать",
    "conjugation": {
      "present": {
        "eu": "creez",
        "tu": "creezi",
        "el/ea": "creează",
        "noi": "creăm",
        "voi": "creați",
        "ei/ele": "creează"
      },
      "past": {
        "eu": "am creat",
        "tu": "ai creat",
        "el/ea": "a creat",
        "noi": "am creat",
        "voi": "ați creat",
        "ei/ele": "au creat"
      },
      "future": {
        "eu": "voi crea",
        "tu": "vei crea",
        "el/ea": "va crea",
        "noi": "vom crea",
        "voi": "veți crea",
        "ei/ele": "vor crea"
      }
    }
  },
  {
    "infinitive": "a dăuna",
    "translation": "повреждать",
    "conjugation": {
      "present": {
        "eu": "dăunez",
        "tu": "dăunezi",
        "el/ea": "dăunează",
        "noi": "dăunăm",
        "voi": "dăunați",
        "ei/ele": "dăunează"
      },
      "past": {
        "eu": "am dăunat",
        "tu": "ai dăunat",
        "el/ea": "a dăunat",
        "noi": "am dăunat",
        "voi": "ați dăunat",
        "ei/ele": "au dăunat"
      },
      "future": {
        "eu": "voi dăuna",
        "tu": "vei dăuna",
        "el/ea": "va dăuna",
        "noi": "vom dăuna",
        "voi": "veți dăuna",
        "ei/ele": "vor dăuna"
      }
    }
  },
  {
    "infinitive": "a decola",
    "translation": "взлетать",
    "conjugation": {
      "present": {
        "eu": "decolez",
        "tu": "decolezi",
        "el/ea": "decolează",
        "noi": "decolăm",
        "voi": "decolați",
        "ei/ele": "decolează"
      },
      "past": {
        "eu": "am decolat",
        "tu": "ai decolat",
        "el/ea": "a decolat",
        "noi": "am decolat",
        "voi": "ați decolat",
        "ei/ele": "au decolat"
      },
      "future": {
        "eu": "voi decola",
        "tu": "vei decola",
        "el/ea": "va decola",
        "noi": "vom decola",
        "voi": "veți decola",
        "ei/ele": "vor decola"
      }
    }
  },
  {
    "infinitive": "a denumi",
    "translation": "назвать",
    "conjugation": {
      "present": {
        "eu": "denumesc",
        "tu": "denumești",
        "el/ea": "denumește",
        "noi": "denumim",
        "voi": "denumiți",
        "ei/ele": "denumesc"
      },
      "past": {
        "eu": "am denumit",
        "tu": "ai denumit",
        "el/ea": "a denumit",
        "noi": "am denumit",
        "voi": "ați denumit",
        "ei/ele": "au denumit"
      },
      "future": {
        "eu": "voi denumi",
        "tu": "vei denumi",
        "el/ea": "va denumi",
        "noi": "vom denumi",
        "voi": "veți denumi",
        "ei/ele": "vor denumi"
      }
    }
  },
  {
    "infinitive": "a declara",
    "translation": "заявлять",
    "conjugation": {
      "present": {
        "eu": "declarez",
        "tu": "declarezi",
        "el/ea": "declarează",
        "noi": "declarăm",
        "voi": "declarați",
        "ei/ele": "declarează"
      },
      "past": {
        "eu": "am declarat",
        "tu": "ai declarat",
        "el/ea": "a declarat",
        "noi": "am declarat",
        "voi": "ați declarat",
        "ei/ele": "au declarat"
      },
      "future": {
        "eu": "voi declara",
        "tu": "vei declara",
        "el/ea": "va declara",
        "noi": "vom declara",
        "voi": "veți declara",
        "ei/ele": "vor declara"
      }
    }
  },
  {
    "infinitive": "a dirija",
    "translation": "направлять",
    "conjugation": {
      "present": {
        "eu": "dirijez",
        "tu": "dirijezi",
        "el/ea": "dirijează",
        "noi": "dirijăm",
        "voi": "dirijați",
        "ei/ele": "dirijează"
      },
      "past": {
        "eu": "am dirijat",
        "tu": "ai dirijat",
        "el/ea": "a dirijat",
        "noi": "am dirijat",
        "voi": "ați dirijat",
        "ei/ele": "au dirijat"
      },
      "future": {
        "eu": "voi dirija",
        "tu": "vei dirija",
        "el/ea": "va dirija",
        "noi": "vom dirija",
        "voi": "veți dirija",
        "ei/ele": "vor dirija"
      }
    }
  },
  {
    "infinitive": "a domina",
    "translation": "доминировать",
    "conjugation": {
      "present": {
        "eu": "dominez",
        "tu": "dominezi",
        "el/ea": "dominează",
        "noi": "dominăm",
        "voi": "dominați",
        "ei/ele": "dominează"
      },
      "past": {
        "eu": "am dominat",
        "tu": "ai dominat",
        "el/ea": "a dominat",
        "noi": "am dominat",
        "voi": "ați dominat",
        "ei/ele": "au dominat"
      },
      "future": {
        "eu": "voi domina",
        "tu": "vei domina",
        "el/ea": "va domina",
        "noi": "vom domina",
        "voi": "veți domina",
        "ei/ele": "vor domina"
      }
    }
  },
  {
    "infinitive": "a emigra",
    "translation": "эммигрировать",
    "conjugation": {
      "present": {
        "eu": "emigrez",
        "tu": "emigrezi",
        "el/ea": "emigrează",
        "noi": "emigrăm",
        "voi": "emigrați",
        "ei/ele": "emigrează"
      },
      "past": {
        "eu": "am emigrat",
        "tu": "ai emigrat",
        "el/ea": "a emigrat",
        "noi": "am emigrat",
        "voi": "ați emigrat",
        "ei/ele": "au emigrat"
      },
      "future": {
        "eu": "voi emigra",
        "tu": "vei emigra",
        "el/ea": "va emigra",
        "noi": "vom emigra",
        "voi": "veți emigra",
        "ei/ele": "vor emigra"
      }
    }
  },
  {
    "infinitive": "a exersa",
    "translation": "практиковать",
    "conjugation": {
      "present": {
        "eu": "exersez",
        "tu": "exersezi",
        "el/ea": "exersează",
        "noi": "exersăm",
        "voi": "exersați",
        "ei/ele": "exersează"
      },
      "past": {
        "eu": "am exersat",
        "tu": "ai exersat",
        "el/ea": "a exersat",
        "noi": "am exersat",
        "voi": "ați exersat",
        "ei/ele": "au exersat"
      },
      "future": {
        "eu": "voi exersa",
        "tu": "vei exersa",
        "el/ea": "va exersa",
        "noi": "vom exersa",
        "voi": "veți exersa",
        "ei/ele": "vor exersa"
      }
    }
  },
  {
    "infinitive": "a funcționa",
    "translation": "функционировать",
    "conjugation": {
      "present": {
        "eu": "funcționez",
        "tu": "funcționezi",
        "el/ea": "funcționează",
        "noi": "funcționăm",
        "voi": "funcționați",
        "ei/ele": "funcționează"
      },
      "past": {
        "eu": "am funcționat",
        "tu": "ai funcționat",
        "el/ea": "a funcționat",
        "noi": "am funcționat",
        "voi": "ați funcționat",
        "ei/ele": "au funcționat"
      },
      "future": {
        "eu": "voi funcționa",
        "tu": "vei funcționa",
        "el/ea": "va funcționa",
        "noi": "vom funcționa",
        "voi": "veți funcționa",
        "ei/ele": "vor funcționa"
      }
    }
  },
  {
    "infinitive": "a genera",
    "translation": "генерировать",
    "conjugation": {
      "present": {
        "eu": "generez",
        "tu": "generezi",
        "el/ea": "generează",
        "noi": "generăm",
        "voi": "generați",
        "ei/ele": "generează"
      },
      "past": {
        "eu": "am generat",
        "tu": "ai generat",
        "el/ea": "a generat",
        "noi": "am generat",
        "voi": "ați generat",
        "ei/ele": "au generat"
      },
      "future": {
        "eu": "voi genera",
        "tu": "vei genera",
        "el/ea": "va genera",
        "noi": "vom genera",
        "voi": "veți genera",
        "ei/ele": "vor genera"
      }
    }
  },
  {
    "infinitive": "a ignora",
    "translation": "игнорировать",
    "conjugation": {
      "present": {
        "eu": "ignorez",
        "tu": "ignorezi",
        "el/ea": "ignorează",
        "noi": "ignorăm",
        "voi": "ignorați",
        "ei/ele": "ignorează"
      },
      "past": {
        "eu": "am ignorat",
        "tu": "ai ignorat",
        "el/ea": "a ignorat",
        "noi": "am ignorat",
        "voi": "ați ignorat",
        "ei/ele": "au ignorat"
      },
      "future": {
        "eu": "voi ignora",
        "tu": "vei ignora",
        "el/ea": "va ignora",
        "noi": "vom ignora",
        "voi": "veți ignora",
        "ei/ele": "vor ignora"
      }
    }
  },
  {
    "infinitive": "a impresiona",
    "translation": "впечатлять",
    "conjugation": {
      "present": {
        "eu": "impresionez",
        "tu": "impresionezi",
        "el/ea": "impresionează",
        "noi": "impresionăm",
        "voi": "impresionați",
        "ei/ele": "impresionează"
      },
      "past": {
        "eu": "am impresionat",
        "tu": "ai impresionat",
        "el/ea": "a impresionat",
        "noi": "am impresionat",
        "voi": "ați impresionat",
        "ei/ele": "au impresionat"
      },
      "future": {
        "eu": "voi impresiona",
        "tu": "vei impresiona",
        "el/ea": "va impresiona",
        "noi": "vom impresiona",
        "voi": "veți impresiona",
        "ei/ele": "vor impresiona"
      }
    }
  },
  {
    "infinitive": "a indica",
    "translation": "выделять",
    "conjugation": {
      "present": {
        "eu": "indicez",
        "tu": "indicezi",
        "el/ea": "indicează",
        "noi": "indicăm",
        "voi": "indicați",
        "ei/ele": "indicează"
      },
      "past": {
        "eu": "am indicat",
        "tu": "ai indicat",
        "el/ea": "a indicat",
        "noi": "am indicat",
        "voi": "ați indicat",
        "ei/ele": "au indicat"
      },
      "future": {
        "eu": "voi indica",
        "tu": "vei indica",
        "el/ea": "va indica",
        "noi": "vom indica",
        "voi": "veți indica",
        "ei/ele": "vor indica"
      }
    }
  },
  {
    "infinitive": "a limita",
    "translation": "ограничивать",
    "conjugation": {
      "present": {
        "eu": "limitez",
        "tu": "limitezi",
        "el/ea": "limitează",
        "noi": "limităm",
        "voi": "limitați",
        "ei/ele": "limitează"
      },
      "past": {
        "eu": "am limitat",
        "tu": "ai limitat",
        "el/ea": "a limitat",
        "noi": "am limitat",
        "voi": "ați limitat",
        "ei/ele": "au limitat"
      },
      "future": {
        "eu": "voi limita",
        "tu": "vei limita",
        "el/ea": "va limita",
        "noi": "vom limita",
        "voi": "veți limita",
        "ei/ele": "vor limita"
      }
    }
  },
  {
    "infinitive": "a menționa",
    "translation": "упоминать",
    "conjugation": {
      "present": {
        "eu": "menționez",
        "tu": "menționezi",
        "el/ea": "menționează",
        "noi": "menționăm",
        "voi": "menționați",
        "ei/ele": "menționează"
      },
      "past": {
        "eu": "am menționat",
        "tu": "ai menționat",
        "el/ea": "a menționat",
        "noi": "am menționat",
        "voi": "ați menționat",
        "ei/ele": "au menționat"
      },
      "future": {
        "eu": "voi menționa",
        "tu": "vei menționa",
        "el/ea": "va menționa",
        "noi": "vom menționa",
        "voi": "veți menționa",
        "ei/ele": "vor menționa"
      }
    }
  },
  {
    "infinitive": "a naviga",
    "translation": "навигировать",
    "conjugation": {
      "present": {
        "eu": "navigez",
        "tu": "navigezi",
        "el/ea": "navigează",
        "noi": "navigăm",
        "voi": "navigați",
        "ei/ele": "navigează"
      },
      "past": {
        "eu": "am navigat",
        "tu": "ai navigat",
        "el/ea": "a navigat",
        "noi": "am navigat",
        "voi": "ați navigat",
        "ei/ele": "au navigat"
      },
      "future": {
        "eu": "voi naviga",
        "tu": "vei naviga",
        "el/ea": "va naviga",
        "noi": "vom naviga",
        "voi": "veți naviga",
        "ei/ele": "vor naviga"
      }
    }
  },
  {
    "infinitive": "a vedea",
    "translation": "видеть",
    "conjugation": {
      "present": {
        "eu": "vedeez",
        "tu": "vedeezi",
        "el/ea": "vedeează",
        "noi": "vedeăm",
        "voi": "vedeați",
        "ei/ele": "vedeează"
      },
      "past": {
        "eu": "am vedeat",
        "tu": "ai vedeat",
        "el/ea": "a vedeat",
        "noi": "am vedeat",
        "voi": "ați vedeat",
        "ei/ele": "au vedeat"
      },
      "future": {
        "eu": "voi vedea",
        "tu": "vei vedea",
        "el/ea": "va vedea",
        "noi": "vom vedea",
        "voi": "veți vedea",
        "ei/ele": "vor vedea"
      }
    }
  },
  {
    "infinitive": "a cădea",
    "translation": "падать",
    "conjugation": {
      "present": {
        "eu": "cădeez",
        "tu": "cădeezi",
        "el/ea": "cădeează",
        "noi": "cădeăm",
        "voi": "cădeați",
        "ei/ele": "cădeează"
      },
      "past": {
        "eu": "am cădeat",
        "tu": "ai cădeat",
        "el/ea": "a cădeat",
        "noi": "am cădeat",
        "voi": "ați cădeat",
        "ei/ele": "au cădeat"
      },
      "future": {
        "eu": "voi cădea",
        "tu": "vei cădea",
        "el/ea": "va cădea",
        "noi": "vom cădea",
        "voi": "veți cădea",
        "ei/ele": "vor cădea"
      }
    }
  },
  {
    "infinitive": "a tăcea",
    "translation": "молчать",
    "conjugation": {
      "present": {
        "eu": "tăceez",
        "tu": "tăceezi",
        "el/ea": "tăceează",
        "noi": "tăceăm",
        "voi": "tăceați",
        "ei/ele": "tăceează"
      },
      "past": {
        "eu": "am tăceat",
        "tu": "ai tăceat",
        "el/ea": "a tăceat",
        "noi": "am tăceat",
        "voi": "ați tăceat",
        "ei/ele": "au tăceat"
      },
      "future": {
        "eu": "voi tăcea",
        "tu": "vei tăcea",
        "el/ea": "va tăcea",
        "noi": "vom tăcea",
        "voi": "veți tăcea",
        "ei/ele": "vor tăcea"
      }
    }
  },
  {
    "infinitive": "a plăcea",
    "translation": "нравиться",
    "conjugation": {
      "present": {
        "eu": "plăceez",
        "tu": "plăceezi",
        "el/ea": "plăceează",
        "noi": "plăceăm",
        "voi": "plăceați",
        "ei/ele": "plăceează"
      },
      "past": {
        "eu": "am plăceat",
        "tu": "ai plăceat",
        "el/ea": "a plăceat",
        "noi": "am plăceat",
        "voi": "ați plăceat",
        "ei/ele": "au plăceat"
      },
      "future": {
        "eu": "voi plăcea",
        "tu": "vei plăcea",
        "el/ea": "va plăcea",
        "noi": "vom plăcea",
        "voi": "veți plăcea",
        "ei/ele": "vor plăcea"
      }
    }
  },
  {
    "infinitive": "a bea",
    "translation": "пить",
    "conjugation": {
      "present": {
        "eu": "beez",
        "tu": "beezi",
        "el/ea": "beează",
        "noi": "beăm",
        "voi": "beați",
        "ei/ele": "beează"
      },
      "past": {
        "eu": "am beat",
        "tu": "ai beat",
        "el/ea": "a beat",
        "noi": "am beat",
        "voi": "ați beat",
        "ei/ele": "au beat"
      },
      "future": {
        "eu": "voi bea",
        "tu": "vei bea",
        "el/ea": "va bea",
        "noi": "vom bea",
        "voi": "veți bea",
        "ei/ele": "vor bea"
      }
    }
  },
  {
    "infinitive": "a ședea",
    "translation": "сидеть",
    "conjugation": {
      "present": {
        "eu": "ședeez",
        "tu": "ședeezi",
        "el/ea": "ședeează",
        "noi": "ședeăm",
        "voi": "ședeați",
        "ei/ele": "ședeează"
      },
      "past": {
        "eu": "am ședeat",
        "tu": "ai ședeat",
        "el/ea": "a ședeat",
        "noi": "am ședeat",
        "voi": "ați ședeat",
        "ei/ele": "au ședeat"
      },
      "future": {
        "eu": "voi ședea",
        "tu": "vei ședea",
        "el/ea": "va ședea",
        "noi": "vom ședea",
        "voi": "veți ședea",
        "ei/ele": "vor ședea"
      }
    }
  },
  {
    "infinitive": "a rămânea",
    "translation": "оставаться",
    "conjugation": {
      "present": {
        "eu": "rămâneez",
        "tu": "rămâneezi",
        "el/ea": "rămâneează",
        "noi": "rămâneăm",
        "voi": "rămâneați",
        "ei/ele": "rămâneează"
      },
      "past": {
        "eu": "am rămâneat",
        "tu": "ai rămâneat",
        "el/ea": "a rămâneat",
        "noi": "am rămâneat",
        "voi": "ați rămâneat",
        "ei/ele": "au rămâneat"
      },
      "future": {
        "eu": "voi rămânea",
        "tu": "vei rămânea",
        "el/ea": "va rămânea",
        "noi": "vom rămânea",
        "voi": "veți rămânea",
        "ei/ele": "vor rămânea"
      }
    }
  },
  {
    "infinitive": "a zăcea",
    "translation": "лежать, болеть",
    "conjugation": {
      "present": {
        "eu": "zăceez",
        "tu": "zăceezi",
        "el/ea": "zăceează",
        "noi": "zăceăm",
        "voi": "zăceați",
        "ei/ele": "zăceează"
      },
      "past": {
        "eu": "am zăceat",
        "tu": "ai zăceat",
        "el/ea": "a zăceat",
        "noi": "am zăceat",
        "voi": "ați zăceat",
        "ei/ele": "au zăceat"
      },
      "future": {
        "eu": "voi zăcea",
        "tu": "vei zăcea",
        "el/ea": "va zăcea",
        "noi": "vom zăcea",
        "voi": "veți zăcea",
        "ei/ele": "vor zăcea"
      }
    }
  },
  {
    "infinitive": "a preavechea",
    "translation": "состариться",
    "conjugation": {
      "present": {
        "eu": "preavecheez",
        "tu": "preavecheezi",
        "el/ea": "preavecheează",
        "noi": "preavecheăm",
        "voi": "preavecheați",
        "ei/ele": "preavecheează"
      },
      "past": {
        "eu": "am preavecheat",
        "tu": "ai preavecheat",
        "el/ea": "a preavecheat",
        "noi": "am preavecheat",
        "voi": "ați preavecheat",
        "ei/ele": "au preavecheat"
      },
      "future": {
        "eu": "voi preavechea",
        "tu": "vei preavechea",
        "el/ea": "va preavechea",
        "noi": "vom preavechea",
        "voi": "veți preavechea",
        "ei/ele": "vor preavechea"
      }
    }
  },
  {
    "infinitive": "a pururea",
    "translation": "оставаться",
    "conjugation": {
      "present": {
        "eu": "purureez",
        "tu": "purureezi",
        "el/ea": "purureează",
        "noi": "purureăm",
        "voi": "purureați",
        "ei/ele": "purureează"
      },
      "past": {
        "eu": "am purureat",
        "tu": "ai purureat",
        "el/ea": "a purureat",
        "noi": "am purureat",
        "voi": "ați purureat",
        "ei/ele": "au purureat"
      },
      "future": {
        "eu": "voi pururea",
        "tu": "vei pururea",
        "el/ea": "va pururea",
        "noi": "vom pururea",
        "voi": "veți pururea",
        "ei/ele": "vor pururea"
      }
    }
  },
  {
    "infinitive": "a face",
    "translation": "делать",
    "conjugation": {
      "present": {
        "eu": "facez",
        "tu": "facezi",
        "el/ea": "facează",
        "noi": "facăm",
        "voi": "facați",
        "ei/ele": "facează"
      },
      "past": {
        "eu": "am facat",
        "tu": "ai facat",
        "el/ea": "a facat",
        "noi": "am facat",
        "voi": "ați facat",
        "ei/ele": "au facat"
      },
      "future": {
        "eu": "voi faca",
        "tu": "vei faca",
        "el/ea": "va faca",
        "noi": "vom faca",
        "voi": "veți faca",
        "ei/ele": "vor faca"
      }
    }
  },
  {
    "infinitive": "a scrie",
    "translation": "писать",
    "conjugation": {
      "present": {
        "eu": "scriez",
        "tu": "scriezi",
        "el/ea": "scriează",
        "noi": "scriăm",
        "voi": "scriați",
        "ei/ele": "scriează"
      },
      "past": {
        "eu": "am scriat",
        "tu": "ai scriat",
        "el/ea": "a scriat",
        "noi": "am scriat",
        "voi": "ați scriat",
        "ei/ele": "au scriat"
      },
      "future": {
        "eu": "voi scria",
        "tu": "vei scria",
        "el/ea": "va scria",
        "noi": "vom scria",
        "voi": "veți scria",
        "ei/ele": "vor scria"
      }
    }
  },
  {
    "infinitive": "a merge",
    "translation": "идти",
    "conjugation": {
      "present": {
        "eu": "mergez",
        "tu": "mergezi",
        "el/ea": "mergează",
        "noi": "mergăm",
        "voi": "mergați",
        "ei/ele": "mergează"
      },
      "past": {
        "eu": "am mergat",
        "tu": "ai mergat",
        "el/ea": "a mergat",
        "noi": "am mergat",
        "voi": "ați mergat",
        "ei/ele": "au mergat"
      },
      "future": {
        "eu": "voi merga",
        "tu": "vei merga",
        "el/ea": "va merga",
        "noi": "vom merga",
        "voi": "veți merga",
        "ei/ele": "vor merga"
      }
    }
  },
  {
    "infinitive": "a crede",
    "translation": "верить",
    "conjugation": {
      "present": {
        "eu": "credez",
        "tu": "credezi",
        "el/ea": "credează",
        "noi": "credăm",
        "voi": "credați",
        "ei/ele": "credează"
      },
      "past": {
        "eu": "am credat",
        "tu": "ai credat",
        "el/ea": "a credat",
        "noi": "am credat",
        "voi": "ați credat",
        "ei/ele": "au credat"
      },
      "future": {
        "eu": "voi creda",
        "tu": "vei creda",
        "el/ea": "va creda",
        "noi": "vom creda",
        "voi": "veți creda",
        "ei/ele": "vor creda"
      }
    }
  },
  {
    "infinitive": "a spune",
    "translation": "говорить",
    "conjugation": {
      "present": {
        "eu": "spunez",
        "tu": "spunezi",
        "el/ea": "spunează",
        "noi": "spunăm",
        "voi": "spunați",
        "ei/ele": "spunează"
      },
      "past": {
        "eu": "am spunat",
        "tu": "ai spunat",
        "el/ea": "a spunat",
        "noi": "am spunat",
        "voi": "ați spunat",
        "ei/ele": "au spunat"
      },
      "future": {
        "eu": "voi spuna",
        "tu": "vei spuna",
        "el/ea": "va spuna",
        "noi": "vom spuna",
        "voi": "veți spuna",
        "ei/ele": "vor spuna"
      }
    }
  },
  {
    "infinitive": "a trimite",
    "translation": "посылать",
    "conjugation": {
      "present": {
        "eu": "trimitez",
        "tu": "trimitezi",
        "el/ea": "trimitează",
        "noi": "trimităm",
        "voi": "trimitați",
        "ei/ele": "trimitează"
      },
      "past": {
        "eu": "am trimitat",
        "tu": "ai trimitat",
        "el/ea": "a trimitat",
        "noi": "am trimitat",
        "voi": "ați trimitat",
        "ei/ele": "au trimitat"
      },
      "future": {
        "eu": "voi trimita",
        "tu": "vei trimita",
        "el/ea": "va trimita",
        "noi": "vom trimita",
        "voi": "veți trimita",
        "ei/ele": "vor trimita"
      }
    }
  },
  {
    "infinitive": "a răspunde",
    "translation": "отвечать",
    "conjugation": {
      "present": {
        "eu": "răspundez",
        "tu": "răspundezi",
        "el/ea": "răspundează",
        "noi": "răspundăm",
        "voi": "răspundați",
        "ei/ele": "răspundează"
      },
      "past": {
        "eu": "am răspundat",
        "tu": "ai răspundat",
        "el/ea": "a răspundat",
        "noi": "am răspundat",
        "voi": "ați răspundat",
        "ei/ele": "au răspundat"
      },
      "future": {
        "eu": "voi răspunda",
        "tu": "vei răspunda",
        "el/ea": "va răspunda",
        "noi": "vom răspunda",
        "voi": "veți răspunda",
        "ei/ele": "vor răspunda"
      }
    }
  },
  {
    "infinitive": "a rupe",
    "translation": "ломать",
    "conjugation": {
      "present": {
        "eu": "rupez",
        "tu": "rupezi",
        "el/ea": "rupează",
        "noi": "rupăm",
        "voi": "rupați",
        "ei/ele": "rupează"
      },
      "past": {
        "eu": "am rupat",
        "tu": "ai rupat",
        "el/ea": "a rupat",
        "noi": "am rupat",
        "voi": "ați rupat",
        "ei/ele": "au rupat"
      },
      "future": {
        "eu": "voi rupa",
        "tu": "vei rupa",
        "el/ea": "va rupa",
        "noi": "vom rupa",
        "voi": "veți rupa",
        "ei/ele": "vor rupa"
      }
    }
  },
  {
    "infinitive": "a vinde",
    "translation": "продавать",
    "conjugation": {
      "present": {
        "eu": "vindez",
        "tu": "vindezi",
        "el/ea": "vindează",
        "noi": "vindăm",
        "voi": "vindați",
        "ei/ele": "vindează"
      },
      "past": {
        "eu": "am vindat",
        "tu": "ai vindat",
        "el/ea": "a vindat",
        "noi": "am vindat",
        "voi": "ați vindat",
        "ei/ele": "au vindat"
      },
      "future": {
        "eu": "voi vinda",
        "tu": "vei vinda",
        "el/ea": "va vinda",
        "noi": "vom vinda",
        "voi": "veți vinda",
        "ei/ele": "vor vinda"
      }
    }
  },
  {
    "infinitive": "a pierde",
    "translation": "терять",
    "conjugation": {
      "present": {
        "eu": "pierdez",
        "tu": "pierdezi",
        "el/ea": "pierdează",
        "noi": "pierdăm",
        "voi": "pierdați",
        "ei/ele": "pierdează"
      },
      "past": {
        "eu": "am pierdat",
        "tu": "ai pierdat",
        "el/ea": "a pierdat",
        "noi": "am pierdat",
        "voi": "ați pierdat",
        "ei/ele": "au pierdat"
      },
      "future": {
        "eu": "voi pierda",
        "tu": "vei pierda",
        "el/ea": "va pierda",
        "noi": "vom pierda",
        "voi": "veți pierda",
        "ei/ele": "vor pierda"
      }
    }
  },
  {
    "infinitive": "a înțelege",
    "translation": "понимать",
    "conjugation": {
      "present": {
        "eu": "înțelegez",
        "tu": "înțelegezi",
        "el/ea": "înțelegează",
        "noi": "înțelegăm",
        "voi": "înțelegați",
        "ei/ele": "înțelegează"
      },
      "past": {
        "eu": "am înțelegat",
        "tu": "ai înțelegat",
        "el/ea": "a înțelegat",
        "noi": "am înțelegat",
        "voi": "ați înțelegat",
        "ei/ele": "au înțelegat"
      },
      "future": {
        "eu": "voi înțelega",
        "tu": "vei înțelega",
        "el/ea": "va înțelega",
        "noi": "vom înțelega",
        "voi": "veți înțelega",
        "ei/ele": "vor înțelega"
      }
    }
  },
  {
    "infinitive": "a cunoaște",
    "translation": "знать людей, места",
    "conjugation": {
      "present": {
        "eu": "cunoaștez",
        "tu": "cunoaștezi",
        "el/ea": "cunoaștează",
        "noi": "cunoaștăm",
        "voi": "cunoaștați",
        "ei/ele": "cunoaștează"
      },
      "past": {
        "eu": "am cunoaștat",
        "tu": "ai cunoaștat",
        "el/ea": "a cunoaștat",
        "noi": "am cunoaștat",
        "voi": "ați cunoaștat",
        "ei/ele": "au cunoaștat"
      },
      "future": {
        "eu": "voi cunoașta",
        "tu": "vei cunoașta",
        "el/ea": "va cunoașta",
        "noi": "vom cunoașta",
        "voi": "veți cunoașta",
        "ei/ele": "vor cunoașta"
      }
    }
  },
  {
    "infinitive": "a introduce",
    "translation": "представлять",
    "conjugation": {
      "present": {
        "eu": "introducez",
        "tu": "introducezi",
        "el/ea": "introducează",
        "noi": "introducăm",
        "voi": "introducați",
        "ei/ele": "introducează"
      },
      "past": {
        "eu": "am introducat",
        "tu": "ai introducat",
        "el/ea": "a introducat",
        "noi": "am introducat",
        "voi": "ați introducat",
        "ei/ele": "au introducat"
      },
      "future": {
        "eu": "voi introduca",
        "tu": "vei introduca",
        "el/ea": "va introduca",
        "noi": "vom introduca",
        "voi": "veți introduca",
        "ei/ele": "vor introduca"
      }
    }
  },
  {
    "infinitive": "a trage",
    "translation": "тянуть",
    "conjugation": {
      "present": {
        "eu": "tragez",
        "tu": "tragezi",
        "el/ea": "tragează",
        "noi": "tragăm",
        "voi": "tragați",
        "ei/ele": "tragează"
      },
      "past": {
        "eu": "am tragat",
        "tu": "ai tragat",
        "el/ea": "a tragat",
        "noi": "am tragat",
        "voi": "ați tragat",
        "ei/ele": "au tragat"
      },
      "future": {
        "eu": "voi traga",
        "tu": "vei traga",
        "el/ea": "va traga",
        "noi": "vom traga",
        "voi": "veți traga",
        "ei/ele": "vor traga"
      }
    }
  },
  {
    "infinitive": "a duce",
    "translation": "нести",
    "conjugation": {
      "present": {
        "eu": "ducez",
        "tu": "ducezi",
        "el/ea": "ducează",
        "noi": "ducăm",
        "voi": "ducați",
        "ei/ele": "ducează"
      },
      "past": {
        "eu": "am ducat",
        "tu": "ai ducat",
        "el/ea": "a ducat",
        "noi": "am ducat",
        "voi": "ați ducat",
        "ei/ele": "au ducat"
      },
      "future": {
        "eu": "voi duca",
        "tu": "vei duca",
        "el/ea": "va duca",
        "noi": "vom duca",
        "voi": "veți duca",
        "ei/ele": "vor duca"
      }
    }
  },
  {
    "infinitive": "a aduce",
    "translation": "принести",
    "conjugation": {
      "present": {
        "eu": "aducez",
        "tu": "aducezi",
        "el/ea": "aducează",
        "noi": "aducăm",
        "voi": "aducați",
        "ei/ele": "aducează"
      },
      "past": {
        "eu": "am aducat",
        "tu": "ai aducat",
        "el/ea": "a aducat",
        "noi": "am aducat",
        "voi": "ați aducat",
        "ei/ele": "au aducat"
      },
      "future": {
        "eu": "voi aduca",
        "tu": "vei aduca",
        "el/ea": "va aduca",
        "noi": "vom aduca",
        "voi": "veți aduca",
        "ei/ele": "vor aduca"
      }
    }
  },
  {
    "infinitive": "a pune",
    "translation": "положить",
    "conjugation": {
      "present": {
        "eu": "punez",
        "tu": "punezi",
        "el/ea": "punează",
        "noi": "punăm",
        "voi": "punați",
        "ei/ele": "punează"
      },
      "past": {
        "eu": "am punat",
        "tu": "ai punat",
        "el/ea": "a punat",
        "noi": "am punat",
        "voi": "ați punat",
        "ei/ele": "au punat"
      },
      "future": {
        "eu": "voi puna",
        "tu": "vei puna",
        "el/ea": "va puna",
        "noi": "vom puna",
        "voi": "veți puna",
        "ei/ele": "vor puna"
      }
    }
  },
  {
    "infinitive": "a coace",
    "translation": "печь",
    "conjugation": {
      "present": {
        "eu": "coacez",
        "tu": "coacezi",
        "el/ea": "coacează",
        "noi": "coacăm",
        "voi": "coacați",
        "ei/ele": "coacează"
      },
      "past": {
        "eu": "am coacat",
        "tu": "ai coacat",
        "el/ea": "a coacat",
        "noi": "am coacat",
        "voi": "ați coacat",
        "ei/ele": "au coacat"
      },
      "future": {
        "eu": "voi coaca",
        "tu": "vei coaca",
        "el/ea": "va coaca",
        "noi": "vom coaca",
        "voi": "veți coaca",
        "ei/ele": "vor coaca"
      }
    }
  },
  {
    "infinitive": "a crește",
    "translation": "расти",
    "conjugation": {
      "present": {
        "eu": "creștez",
        "tu": "creștezi",
        "el/ea": "creștează",
        "noi": "creștăm",
        "voi": "creștați",
        "ei/ele": "creștează"
      },
      "past": {
        "eu": "am creștat",
        "tu": "ai creștat",
        "el/ea": "a creștat",
        "noi": "am creștat",
        "voi": "ați creștat",
        "ei/ele": "au creștat"
      },
      "future": {
        "eu": "voi creșta",
        "tu": "vei creșta",
        "el/ea": "va creșta",
        "noi": "vom creșta",
        "voi": "veți creșta",
        "ei/ele": "vor creșta"
      }
    }
  },
  {
    "infinitive": "a curge",
    "translation": "течь",
    "conjugation": {
      "present": {
        "eu": "curgez",
        "tu": "curgezi",
        "el/ea": "curgează",
        "noi": "curgăm",
        "voi": "curgați",
        "ei/ele": "curgează"
      },
      "past": {
        "eu": "am curgat",
        "tu": "ai curgat",
        "el/ea": "a curgat",
        "noi": "am curgat",
        "voi": "ați curgat",
        "ei/ele": "au curgat"
      },
      "future": {
        "eu": "voi curga",
        "tu": "vei curga",
        "el/ea": "va curga",
        "noi": "vom curga",
        "voi": "veți curga",
        "ei/ele": "vor curga"
      }
    }
  },
  {
    "infinitive": "a deschide",
    "translation": "открывать",
    "conjugation": {
      "present": {
        "eu": "deschidez",
        "tu": "deschidezi",
        "el/ea": "deschidează",
        "noi": "deschidăm",
        "voi": "deschidați",
        "ei/ele": "deschidează"
      },
      "past": {
        "eu": "am deschidat",
        "tu": "ai deschidat",
        "el/ea": "a deschidat",
        "noi": "am deschidat",
        "voi": "ați deschidat",
        "ei/ele": "au deschidat"
      },
      "future": {
        "eu": "voi deschida",
        "tu": "vei deschida",
        "el/ea": "va deschida",
        "noi": "vom deschida",
        "voi": "veți deschida",
        "ei/ele": "vor deschida"
      }
    }
  },
  {
    "infinitive": "a închide",
    "translation": "закрывать",
    "conjugation": {
      "present": {
        "eu": "închidez",
        "tu": "închidezi",
        "el/ea": "închidează",
        "noi": "închidăm",
        "voi": "închidați",
        "ei/ele": "închidează"
      },
      "past": {
        "eu": "am închidat",
        "tu": "ai închidat",
        "el/ea": "a închidat",
        "noi": "am închidat",
        "voi": "ați închidat",
        "ei/ele": "au închidat"
      },
      "future": {
        "eu": "voi închida",
        "tu": "vei închida",
        "el/ea": "va închida",
        "noi": "vom închida",
        "voi": "veți închida",
        "ei/ele": "vor închida"
      }
    }
  },
  {
    "infinitive": "a frânge",
    "translation": "разбивать",
    "conjugation": {
      "present": {
        "eu": "frângez",
        "tu": "frângezi",
        "el/ea": "frângează",
        "noi": "frângăm",
        "voi": "frângați",
        "ei/ele": "frângează"
      },
      "past": {
        "eu": "am frângat",
        "tu": "ai frângat",
        "el/ea": "a frângat",
        "noi": "am frângat",
        "voi": "ați frângat",
        "ei/ele": "au frângat"
      },
      "future": {
        "eu": "voi frânga",
        "tu": "vei frânga",
        "el/ea": "va frânga",
        "noi": "vom frânga",
        "voi": "veți frânga",
        "ei/ele": "vor frânga"
      }
    }
  },
  {
    "infinitive": "a fugi",
    "translation": "бежать",
    "conjugation": {
      "present": {
        "eu": "fugesc",
        "tu": "fugești",
        "el/ea": "fugește",
        "noi": "fugim",
        "voi": "fugiți",
        "ei/ele": "fugesc"
      },
      "past": {
        "eu": "am fugit",
        "tu": "ai fugit",
        "el/ea": "a fugit",
        "noi": "am fugit",
        "voi": "ați fugit",
        "ei/ele": "au fugit"
      },
      "future": {
        "eu": "voi fugi",
        "tu": "vei fugi",
        "el/ea": "va fugi",
        "noi": "vom fugi",
        "voi": "veți fugi",
        "ei/ele": "vor fugi"
      }
    }
  },
  {
    "infinitive": "a plânge",
    "translation": "плакать",
    "conjugation": {
      "present": {
        "eu": "plângez",
        "tu": "plângezi",
        "el/ea": "plângează",
        "noi": "plângăm",
        "voi": "plângați",
        "ei/ele": "plângează"
      },
      "past": {
        "eu": "am plângat",
        "tu": "ai plângat",
        "el/ea": "a plângat",
        "noi": "am plângat",
        "voi": "ați plângat",
        "ei/ele": "au plângat"
      },
      "future": {
        "eu": "voi plânga",
        "tu": "vei plânga",
        "el/ea": "va plânga",
        "noi": "vom plânga",
        "voi": "veți plânga",
        "ei/ele": "vor plânga"
      }
    }
  },
  {
    "infinitive": "a promite",
    "translation": "обещать",
    "conjugation": {
      "present": {
        "eu": "promitez",
        "tu": "promitezi",
        "el/ea": "promitează",
        "noi": "promităm",
        "voi": "promitați",
        "ei/ele": "promitează"
      },
      "past": {
        "eu": "am promitat",
        "tu": "ai promitat",
        "el/ea": "a promitat",
        "noi": "am promitat",
        "voi": "ați promitat",
        "ei/ele": "au promitat"
      },
      "future": {
        "eu": "voi promita",
        "tu": "vei promita",
        "el/ea": "va promita",
        "noi": "vom promita",
        "voi": "veți promita",
        "ei/ele": "vor promita"
      }
    }
  },
  {
    "infinitive": "a prinde",
    "translation": "ловить",
    "conjugation": {
      "present": {
        "eu": "prindez",
        "tu": "prindezi",
        "el/ea": "prindează",
        "noi": "prindăm",
        "voi": "prindați",
        "ei/ele": "prindează"
      },
      "past": {
        "eu": "am prindat",
        "tu": "ai prindat",
        "el/ea": "a prindat",
        "noi": "am prindat",
        "voi": "ați prindat",
        "ei/ele": "au prindat"
      },
      "future": {
        "eu": "voi prinda",
        "tu": "vei prinda",
        "el/ea": "va prinda",
        "noi": "vom prinda",
        "voi": "veți prinda",
        "ei/ele": "vor prinda"
      }
    }
  },
  {
    "infinitive": "a râde",
    "translation": "смеяться",
    "conjugation": {
      "present": {
        "eu": "râdez",
        "tu": "râdezi",
        "el/ea": "râdează",
        "noi": "râdăm",
        "voi": "râdați",
        "ei/ele": "râdează"
      },
      "past": {
        "eu": "am râdat",
        "tu": "ai râdat",
        "el/ea": "a râdat",
        "noi": "am râdat",
        "voi": "ați râdat",
        "ei/ele": "au râdat"
      },
      "future": {
        "eu": "voi râda",
        "tu": "vei râda",
        "el/ea": "va râda",
        "noi": "vom râda",
        "voi": "veți râda",
        "ei/ele": "vor râda"
      }
    }
  },
  {
    "infinitive": "a ajunge",
    "translation": "прибывать",
    "conjugation": {
      "present": {
        "eu": "ajungez",
        "tu": "ajungezi",
        "el/ea": "ajungează",
        "noi": "ajungăm",
        "voi": "ajungați",
        "ei/ele": "ajungează"
      },
      "past": {
        "eu": "am ajungat",
        "tu": "ai ajungat",
        "el/ea": "a ajungat",
        "noi": "am ajungat",
        "voi": "ați ajungat",
        "ei/ele": "au ajungat"
      },
      "future": {
        "eu": "voi ajunga",
        "tu": "vei ajunga",
        "el/ea": "va ajunga",
        "noi": "vom ajunga",
        "voi": "veți ajunga",
        "ei/ele": "vor ajunga"
      }
    }
  },
  {
    "infinitive": "a atinge",
    "translation": "трогать",
    "conjugation": {
      "present": {
        "eu": "atingez",
        "tu": "atingezi",
        "el/ea": "atingează",
        "noi": "atingăm",
        "voi": "atingați",
        "ei/ele": "atingează"
      },
      "past": {
        "eu": "am atingat",
        "tu": "ai atingat",
        "el/ea": "a atingat",
        "noi": "am atingat",
        "voi": "ați atingat",
        "ei/ele": "au atingat"
      },
      "future": {
        "eu": "voi atinga",
        "tu": "vei atinga",
        "el/ea": "va atinga",
        "noi": "vom atinga",
        "voi": "veți atinga",
        "ei/ele": "vor atinga"
      }
    }
  },
  {
    "infinitive": "a convinge",
    "translation": "убеждать",
    "conjugation": {
      "present": {
        "eu": "convingez",
        "tu": "convingezi",
        "el/ea": "convingează",
        "noi": "convingăm",
        "voi": "convingați",
        "ei/ele": "convingează"
      },
      "past": {
        "eu": "am convingat",
        "tu": "ai convingat",
        "el/ea": "a convingat",
        "noi": "am convingat",
        "voi": "ați convingat",
        "ei/ele": "au convingat"
      },
      "future": {
        "eu": "voi convinga",
        "tu": "vei convinga",
        "el/ea": "va convinga",
        "noi": "vom convinga",
        "voi": "veți convinga",
        "ei/ele": "vor convinga"
      }
    }
  },
  {
    "infinitive": "a distruge",
    "translation": "разрушать",
    "conjugation": {
      "present": {
        "eu": "distrugez",
        "tu": "distrugezi",
        "el/ea": "distrugează",
        "noi": "distrugăm",
        "voi": "distrugați",
        "ei/ele": "distrugează"
      },
      "past": {
        "eu": "am distrugat",
        "tu": "ai distrugat",
        "el/ea": "a distrugat",
        "noi": "am distrugat",
        "voi": "ați distrugat",
        "ei/ele": "au distrugat"
      },
      "future": {
        "eu": "voi distruga",
        "tu": "vei distruga",
        "el/ea": "va distruga",
        "noi": "vom distruga",
        "voi": "veți distruga",
        "ei/ele": "vor distruga"
      }
    }
  },
  {
    "infinitive": "a învinge",
    "translation": "побеждать",
    "conjugation": {
      "present": {
        "eu": "învingez",
        "tu": "învingezi",
        "el/ea": "învingează",
        "noi": "învingăm",
        "voi": "învingați",
        "ei/ele": "învingează"
      },
      "past": {
        "eu": "am învingat",
        "tu": "ai învingat",
        "el/ea": "a învingat",
        "noi": "am învingat",
        "voi": "ați învingat",
        "ei/ele": "au învingat"
      },
      "future": {
        "eu": "voi învinga",
        "tu": "vei învinga",
        "el/ea": "va învinga",
        "noi": "vom învinga",
        "voi": "veți învinga",
        "ei/ele": "vor învinga"
      }
    }
  },
  {
    "infinitive": "a împinge",
    "translation": "толкать",
    "conjugation": {
      "present": {
        "eu": "împingez",
        "tu": "împingezi",
        "el/ea": "împingează",
        "noi": "împingăm",
        "voi": "împingați",
        "ei/ele": "împingează"
      },
      "past": {
        "eu": "am împingat",
        "tu": "ai împingat",
        "el/ea": "a împingat",
        "noi": "am împingat",
        "voi": "ați împingat",
        "ei/ele": "au împingat"
      },
      "future": {
        "eu": "voi împinga",
        "tu": "vei împinga",
        "el/ea": "va împinga",
        "noi": "vom împinga",
        "voi": "veți împinga",
        "ei/ele": "vor împinga"
      }
    }
  },
  {
    "infinitive": "a atrage",
    "translation": "привлекать",
    "conjugation": {
      "present": {
        "eu": "atragez",
        "tu": "atragezi",
        "el/ea": "atragează",
        "noi": "atragăm",
        "voi": "atragați",
        "ei/ele": "atragează"
      },
      "past": {
        "eu": "am atragat",
        "tu": "ai atragat",
        "el/ea": "a atragat",
        "noi": "am atragat",
        "voi": "ați atragat",
        "ei/ele": "au atragat"
      },
      "future": {
        "eu": "voi atraga",
        "tu": "vei atraga",
        "el/ea": "va atraga",
        "noi": "vom atraga",
        "voi": "veți atraga",
        "ei/ele": "vor atraga"
      }
    }
  },
  {
    "infinitive": "a extrage",
    "translation": "извлекать",
    "conjugation": {
      "present": {
        "eu": "extragez",
        "tu": "extragezi",
        "el/ea": "extragează",
        "noi": "extragăm",
        "voi": "extragați",
        "ei/ele": "extragează"
      },
      "past": {
        "eu": "am extragat",
        "tu": "ai extragat",
        "el/ea": "a extragat",
        "noi": "am extragat",
        "voi": "ați extragat",
        "ei/ele": "au extragat"
      },
      "future": {
        "eu": "voi extraga",
        "tu": "vei extraga",
        "el/ea": "va extraga",
        "noi": "vom extraga",
        "voi": "veți extraga",
        "ei/ele": "vor extraga"
      }
    }
  },
  {
    "infinitive": "a reface",
    "translation": "перестроить",
    "conjugation": {
      "present": {
        "eu": "refacez",
        "tu": "refacezi",
        "el/ea": "refacează",
        "noi": "refacăm",
        "voi": "refacați",
        "ei/ele": "refacează"
      },
      "past": {
        "eu": "am refacat",
        "tu": "ai refacat",
        "el/ea": "a refacat",
        "noi": "am refacat",
        "voi": "ați refacat",
        "ei/ele": "au refacat"
      },
      "future": {
        "eu": "voi refaca",
        "tu": "vei refaca",
        "el/ea": "va refaca",
        "noi": "vom refaca",
        "voi": "veți refaca",
        "ei/ele": "vor refaca"
      }
    }
  },
  {
    "infinitive": "a preface",
    "translation": "притворяться",
    "conjugation": {
      "present": {
        "eu": "prefacez",
        "tu": "prefacezi",
        "el/ea": "prefacează",
        "noi": "prefacăm",
        "voi": "prefacați",
        "ei/ele": "prefacează"
      },
      "past": {
        "eu": "am prefacat",
        "tu": "ai prefacat",
        "el/ea": "a prefacat",
        "noi": "am prefacat",
        "voi": "ați prefacat",
        "ei/ele": "au prefacat"
      },
      "future": {
        "eu": "voi prefaca",
        "tu": "vei prefaca",
        "el/ea": "va prefaca",
        "noi": "vom prefaca",
        "voi": "veți prefaca",
        "ei/ele": "vor prefaca"
      }
    }
  },
  {
    "infinitive": "a deduce",
    "translation": "выводить",
    "conjugation": {
      "present": {
        "eu": "deducez",
        "tu": "deducezi",
        "el/ea": "deducează",
        "noi": "deducăm",
        "voi": "deducați",
        "ei/ele": "deducează"
      },
      "past": {
        "eu": "am deducat",
        "tu": "ai deducat",
        "el/ea": "a deducat",
        "noi": "am deducat",
        "voi": "ați deducat",
        "ei/ele": "au deducat"
      },
      "future": {
        "eu": "voi deduca",
        "tu": "vei deduca",
        "el/ea": "va deduca",
        "noi": "vom deduca",
        "voi": "veți deduca",
        "ei/ele": "vor deduca"
      }
    }
  },
  {
    "infinitive": "a reduce",
    "translation": "понижать",
    "conjugation": {
      "present": {
        "eu": "reducez",
        "tu": "reducezi",
        "el/ea": "reducează",
        "noi": "reducăm",
        "voi": "reducați",
        "ei/ele": "reducează"
      },
      "past": {
        "eu": "am reducat",
        "tu": "ai reducat",
        "el/ea": "a reducat",
        "noi": "am reducat",
        "voi": "ați reducat",
        "ei/ele": "au reducat"
      },
      "future": {
        "eu": "voi reduca",
        "tu": "vei reduca",
        "el/ea": "va reduca",
        "noi": "vom reduca",
        "voi": "veți reduca",
        "ei/ele": "vor reduca"
      }
    }
  },
  {
    "infinitive": "a reproduce",
    "translation": "воспроизводить",
    "conjugation": {
      "present": {
        "eu": "reproducez",
        "tu": "reproducezi",
        "el/ea": "reproducează",
        "noi": "reproducăm",
        "voi": "reproducați",
        "ei/ele": "reproducează"
      },
      "past": {
        "eu": "am reproducat",
        "tu": "ai reproducat",
        "el/ea": "a reproducat",
        "noi": "am reproducat",
        "voi": "ați reproducat",
        "ei/ele": "au reproducat"
      },
      "future": {
        "eu": "voi reproduca",
        "tu": "vei reproduca",
        "el/ea": "va reproduca",
        "noi": "vom reproduca",
        "voi": "veți reproduca",
        "ei/ele": "vor reproduca"
      }
    }
  },
  {
    "infinitive": "a corespunde",
    "translation": "соответствовать",
    "conjugation": {
      "present": {
        "eu": "corespundez",
        "tu": "corespundezi",
        "el/ea": "corespundează",
        "noi": "corespundăm",
        "voi": "corespundați",
        "ei/ele": "corespundează"
      },
      "past": {
        "eu": "am corespundat",
        "tu": "ai corespundat",
        "el/ea": "a corespundat",
        "noi": "am corespundat",
        "voi": "ați corespundat",
        "ei/ele": "au corespundat"
      },
      "future": {
        "eu": "voi corespunda",
        "tu": "vei corespunda",
        "el/ea": "va corespunda",
        "noi": "vom corespunda",
        "voi": "veți corespunda",
        "ei/ele": "vor corespunda"
      }
    }
  },
  {
    "infinitive": "a ascunde",
    "translation": "прятать",
    "conjugation": {
      "present": {
        "eu": "ascundez",
        "tu": "ascundezi",
        "el/ea": "ascundează",
        "noi": "ascundăm",
        "voi": "ascundați",
        "ei/ele": "ascundează"
      },
      "past": {
        "eu": "am ascundat",
        "tu": "ai ascundat",
        "el/ea": "a ascundat",
        "noi": "am ascundat",
        "voi": "ați ascundat",
        "ei/ele": "au ascundat"
      },
      "future": {
        "eu": "voi ascunda",
        "tu": "vei ascunda",
        "el/ea": "va ascunda",
        "noi": "vom ascunda",
        "voi": "veți ascunda",
        "ei/ele": "vor ascunda"
      }
    }
  },
  {
    "infinitive": "a cuprinde",
    "translation": "компроментировать",
    "conjugation": {
      "present": {
        "eu": "cuprindez",
        "tu": "cuprindezi",
        "el/ea": "cuprindează",
        "noi": "cuprindăm",
        "voi": "cuprindați",
        "ei/ele": "cuprindează"
      },
      "past": {
        "eu": "am cuprindat",
        "tu": "ai cuprindat",
        "el/ea": "a cuprindat",
        "noi": "am cuprindat",
        "voi": "ați cuprindat",
        "ei/ele": "au cuprindat"
      },
      "future": {
        "eu": "voi cuprinda",
        "tu": "vei cuprinda",
        "el/ea": "va cuprinda",
        "noi": "vom cuprinda",
        "voi": "veți cuprinda",
        "ei/ele": "vor cuprinda"
      }
    }
  },
  {
    "infinitive": "a răspândi",
    "translation": "распространять",
    "conjugation": {
      "present": {
        "eu": "răspândesc",
        "tu": "răspândești",
        "el/ea": "răspândește",
        "noi": "răspândim",
        "voi": "răspândiți",
        "ei/ele": "răspândesc"
      },
      "past": {
        "eu": "am răspândit",
        "tu": "ai răspândit",
        "el/ea": "a răspândit",
        "noi": "am răspândit",
        "voi": "ați răspândit",
        "ei/ele": "au răspândit"
      },
      "future": {
        "eu": "voi răspândi",
        "tu": "vei răspândi",
        "el/ea": "va răspândi",
        "noi": "vom răspândi",
        "voi": "veți răspândi",
        "ei/ele": "vor răspândi"
      }
    }
  },
  {
    "infinitive": "a dispărea",
    "translation": "исчезать",
    "conjugation": {
      "present": {
        "eu": "dispăreez",
        "tu": "dispăreezi",
        "el/ea": "dispăreează",
        "noi": "dispăreăm",
        "voi": "dispăreați",
        "ei/ele": "dispăreează"
      },
      "past": {
        "eu": "am dispăreat",
        "tu": "ai dispăreat",
        "el/ea": "a dispăreat",
        "noi": "am dispăreat",
        "voi": "ați dispăreat",
        "ei/ele": "au dispăreat"
      },
      "future": {
        "eu": "voi dispărea",
        "tu": "vei dispărea",
        "el/ea": "va dispărea",
        "noi": "vom dispărea",
        "voi": "veți dispărea",
        "ei/ele": "vor dispărea"
      }
    }
  },
  {
    "infinitive": "a veni",
    "translation": "приходить",
    "conjugation": {
      "present": {
        "eu": "venesc",
        "tu": "venești",
        "el/ea": "venește",
        "noi": "venim",
        "voi": "veniți",
        "ei/ele": "venesc"
      },
      "past": {
        "eu": "am venit",
        "tu": "ai venit",
        "el/ea": "a venit",
        "noi": "am venit",
        "voi": "ați venit",
        "ei/ele": "au venit"
      },
      "future": {
        "eu": "voi veni",
        "tu": "vei veni",
        "el/ea": "va veni",
        "noi": "vom veni",
        "voi": "veți veni",
        "ei/ele": "vor veni"
      }
    }
  },
  {
    "infinitive": "a citi",
    "translation": "читать",
    "conjugation": {
      "present": {
        "eu": "citesc",
        "tu": "citești",
        "el/ea": "citește",
        "noi": "citim",
        "voi": "citiți",
        "ei/ele": "citesc"
      },
      "past": {
        "eu": "am citit",
        "tu": "ai citit",
        "el/ea": "a citit",
        "noi": "am citit",
        "voi": "ați citit",
        "ei/ele": "au citit"
      },
      "future": {
        "eu": "voi citi",
        "tu": "vei citi",
        "el/ea": "va citi",
        "noi": "vom citi",
        "voi": "veți citi",
        "ei/ele": "vor citi"
      }
    }
  },
  {
    "infinitive": "a dormi",
    "translation": "спать",
    "conjugation": {
      "present": {
        "eu": "dormesc",
        "tu": "dormești",
        "el/ea": "dormește",
        "noi": "dormim",
        "voi": "dormiți",
        "ei/ele": "dormesc"
      },
      "past": {
        "eu": "am dormit",
        "tu": "ai dormit",
        "el/ea": "a dormit",
        "noi": "am dormit",
        "voi": "ați dormit",
        "ei/ele": "au dormit"
      },
      "future": {
        "eu": "voi dormi",
        "tu": "vei dormi",
        "el/ea": "va dormi",
        "noi": "vom dormi",
        "voi": "veți dormi",
        "ei/ele": "vor dormi"
      }
    }
  },
  {
    "infinitive": "a trăi",
    "translation": "жить",
    "conjugation": {
      "present": {
        "eu": "trăesc",
        "tu": "trăești",
        "el/ea": "trăește",
        "noi": "trăim",
        "voi": "trăiți",
        "ei/ele": "trăesc"
      },
      "past": {
        "eu": "am trăit",
        "tu": "ai trăit",
        "el/ea": "a trăit",
        "noi": "am trăit",
        "voi": "ați trăit",
        "ei/ele": "au trăit"
      },
      "future": {
        "eu": "voi trăi",
        "tu": "vei trăi",
        "el/ea": "va trăi",
        "noi": "vom trăi",
        "voi": "veți trăi",
        "ei/ele": "vor trăi"
      }
    }
  },
  {
    "infinitive": "a privi",
    "translation": "смотреть",
    "conjugation": {
      "present": {
        "eu": "privesc",
        "tu": "privești",
        "el/ea": "privește",
        "noi": "privim",
        "voi": "priviți",
        "ei/ele": "privesc"
      },
      "past": {
        "eu": "am privit",
        "tu": "ai privit",
        "el/ea": "a privit",
        "noi": "am privit",
        "voi": "ați privit",
        "ei/ele": "au privit"
      },
      "future": {
        "eu": "voi privi",
        "tu": "vei privi",
        "el/ea": "va privi",
        "noi": "vom privi",
        "voi": "veți privi",
        "ei/ele": "vor privi"
      }
    }
  },
  {
    "infinitive": "a simți",
    "translation": "чувствовать",
    "conjugation": {
      "present": {
        "eu": "simțesc",
        "tu": "simțești",
        "el/ea": "simțește",
        "noi": "simțim",
        "voi": "simțiți",
        "ei/ele": "simțesc"
      },
      "past": {
        "eu": "am simțit",
        "tu": "ai simțit",
        "el/ea": "a simțit",
        "noi": "am simțit",
        "voi": "ați simțit",
        "ei/ele": "au simțit"
      },
      "future": {
        "eu": "voi simți",
        "tu": "vei simți",
        "el/ea": "va simți",
        "noi": "vom simți",
        "voi": "veți simți",
        "ei/ele": "vor simți"
      }
    }
  },
  {
    "infinitive": "a găsi",
    "translation": "искать",
    "conjugation": {
      "present": {
        "eu": "găsesc",
        "tu": "găsești",
        "el/ea": "găsește",
        "noi": "găsim",
        "voi": "găsiți",
        "ei/ele": "găsesc"
      },
      "past": {
        "eu": "am găsit",
        "tu": "ai găsit",
        "el/ea": "a găsit",
        "noi": "am găsit",
        "voi": "ați găsit",
        "ei/ele": "au găsit"
      },
      "future": {
        "eu": "voi găsi",
        "tu": "vei găsi",
        "el/ea": "va găsi",
        "noi": "vom găsi",
        "voi": "veți găsi",
        "ei/ele": "vor găsi"
      }
    }
  },
  {
    "infinitive": "a hotărî",
    "translation": "решать",
    "conjugation": {
      "present": {
        "eu": "hotăresc",
        "tu": "hotărești",
        "el/ea": "hotărește",
        "noi": "hotărim",
        "voi": "hotăriți",
        "ei/ele": "hotăresc"
      },
      "past": {
        "eu": "am hotărit",
        "tu": "ai hotărit",
        "el/ea": "a hotărit",
        "noi": "am hotărit",
        "voi": "ați hotărit",
        "ei/ele": "au hotărit"
      },
      "future": {
        "eu": "voi hotări",
        "tu": "vei hotări",
        "el/ea": "va hotări",
        "noi": "vom hotări",
        "voi": "veți hotări",
        "ei/ele": "vor hotări"
      }
    }
  },
  {
    "infinitive": "a coborî",
    "translation": "спускаться",
    "conjugation": {
      "present": {
        "eu": "coboresc",
        "tu": "coborești",
        "el/ea": "coborește",
        "noi": "coborim",
        "voi": "coboriți",
        "ei/ele": "coboresc"
      },
      "past": {
        "eu": "am coborit",
        "tu": "ai coborit",
        "el/ea": "a coborit",
        "noi": "am coborit",
        "voi": "ați coborit",
        "ei/ele": "au coborit"
      },
      "future": {
        "eu": "voi cobori",
        "tu": "vei cobori",
        "el/ea": "va cobori",
        "noi": "vom cobori",
        "voi": "veți cobori",
        "ei/ele": "vor cobori"
      }
    }
  },
  {
    "infinitive": "a urî",
    "translation": "ненавидеть",
    "conjugation": {
      "present": {
        "eu": "uresc",
        "tu": "urești",
        "el/ea": "urește",
        "noi": "urim",
        "voi": "uriți",
        "ei/ele": "uresc"
      },
      "past": {
        "eu": "am urit",
        "tu": "ai urit",
        "el/ea": "a urit",
        "noi": "am urit",
        "voi": "ați urit",
        "ei/ele": "au urit"
      },
      "future": {
        "eu": "voi uri",
        "tu": "vei uri",
        "el/ea": "va uri",
        "noi": "vom uri",
        "voi": "veți uri",
        "ei/ele": "vor uri"
      }
    }
  },
  {
    "infinitive": "a împlini",
    "translation": "заполнять",
    "conjugation": {
      "present": {
        "eu": "împlinesc",
        "tu": "împlinești",
        "el/ea": "împlinește",
        "noi": "împlinim",
        "voi": "împliniți",
        "ei/ele": "împlinesc"
      },
      "past": {
        "eu": "am împlinit",
        "tu": "ai împlinit",
        "el/ea": "a împlinit",
        "noi": "am împlinit",
        "voi": "ați împlinit",
        "ei/ele": "au împlinit"
      },
      "future": {
        "eu": "voi împlini",
        "tu": "vei împlini",
        "el/ea": "va împlini",
        "noi": "vom împlini",
        "voi": "veți împlini",
        "ei/ele": "vor împlini"
      }
    }
  },
  {
    "infinitive": "a primi",
    "translation": "получать",
    "conjugation": {
      "present": {
        "eu": "primesc",
        "tu": "primești",
        "el/ea": "primește",
        "noi": "primim",
        "voi": "primiți",
        "ei/ele": "primesc"
      },
      "past": {
        "eu": "am primit",
        "tu": "ai primit",
        "el/ea": "a primit",
        "noi": "am primit",
        "voi": "ați primit",
        "ei/ele": "au primit"
      },
      "future": {
        "eu": "voi primi",
        "tu": "vei primi",
        "el/ea": "va primi",
        "noi": "vom primi",
        "voi": "veți primi",
        "ei/ele": "vor primi"
      }
    }
  },
  {
    "infinitive": "a oferi",
    "translation": "предлагать",
    "conjugation": {
      "present": {
        "eu": "oferesc",
        "tu": "oferești",
        "el/ea": "oferește",
        "noi": "oferim",
        "voi": "oferiți",
        "ei/ele": "oferesc"
      },
      "past": {
        "eu": "am oferit",
        "tu": "ai oferit",
        "el/ea": "a oferit",
        "noi": "am oferit",
        "voi": "ați oferit",
        "ei/ele": "au oferit"
      },
      "future": {
        "eu": "voi oferi",
        "tu": "vei oferi",
        "el/ea": "va oferi",
        "noi": "vom oferi",
        "voi": "veți oferi",
        "ei/ele": "vor oferi"
      }
    }
  },
  {
    "infinitive": "a descoperi",
    "translation": "открывать",
    "conjugation": {
      "present": {
        "eu": "descoperesc",
        "tu": "descoperești",
        "el/ea": "descoperește",
        "noi": "descoperim",
        "voi": "descoperiți",
        "ei/ele": "descoperesc"
      },
      "past": {
        "eu": "am descoperit",
        "tu": "ai descoperit",
        "el/ea": "a descoperit",
        "noi": "am descoperit",
        "voi": "ați descoperit",
        "ei/ele": "au descoperit"
      },
      "future": {
        "eu": "voi descoperi",
        "tu": "vei descoperi",
        "el/ea": "va descoperi",
        "noi": "vom descoperi",
        "voi": "veți descoperi",
        "ei/ele": "vor descoperi"
      }
    }
  },
  {
    "infinitive": "a acoperi",
    "translation": "закрывать",
    "conjugation": {
      "present": {
        "eu": "acoperesc",
        "tu": "acoperești",
        "el/ea": "acoperește",
        "noi": "acoperim",
        "voi": "acoperiți",
        "ei/ele": "acoperesc"
      },
      "past": {
        "eu": "am acoperit",
        "tu": "ai acoperit",
        "el/ea": "a acoperit",
        "noi": "am acoperit",
        "voi": "ați acoperit",
        "ei/ele": "au acoperit"
      },
      "future": {
        "eu": "voi acoperi",
        "tu": "vei acoperi",
        "el/ea": "va acoperi",
        "noi": "vom acoperi",
        "voi": "veți acoperi",
        "ei/ele": "vor acoperi"
      }
    }
  },
  {
    "infinitive": "a suferi",
    "translation": "страдать",
    "conjugation": {
      "present": {
        "eu": "suferesc",
        "tu": "suferești",
        "el/ea": "suferește",
        "noi": "suferim",
        "voi": "suferiți",
        "ei/ele": "suferesc"
      },
      "past": {
        "eu": "am suferit",
        "tu": "ai suferit",
        "el/ea": "a suferit",
        "noi": "am suferit",
        "voi": "ați suferit",
        "ei/ele": "au suferit"
      },
      "future": {
        "eu": "voi suferi",
        "tu": "vei suferi",
        "el/ea": "va suferi",
        "noi": "vom suferi",
        "voi": "veți suferi",
        "ei/ele": "vor suferi"
      }
    }
  },
  {
    "infinitive": "a stabili",
    "translation": "устанавливать",
    "conjugation": {
      "present": {
        "eu": "stabilesc",
        "tu": "stabilești",
        "el/ea": "stabilește",
        "noi": "stabilim",
        "voi": "stabiliți",
        "ei/ele": "stabilesc"
      },
      "past": {
        "eu": "am stabilit",
        "tu": "ai stabilit",
        "el/ea": "a stabilit",
        "noi": "am stabilit",
        "voi": "ați stabilit",
        "ei/ele": "au stabilit"
      },
      "future": {
        "eu": "voi stabili",
        "tu": "vei stabili",
        "el/ea": "va stabili",
        "noi": "vom stabili",
        "voi": "veți stabili",
        "ei/ele": "vor stabili"
      }
    }
  },
  {
    "infinitive": "a construi",
    "translation": "строить",
    "conjugation": {
      "present": {
        "eu": "construesc",
        "tu": "construești",
        "el/ea": "construește",
        "noi": "construim",
        "voi": "construiți",
        "ei/ele": "construesc"
      },
      "past": {
        "eu": "am construit",
        "tu": "ai construit",
        "el/ea": "a construit",
        "noi": "am construit",
        "voi": "ați construit",
        "ei/ele": "au construit"
      },
      "future": {
        "eu": "voi construi",
        "tu": "vei construi",
        "el/ea": "va construi",
        "noi": "vom construi",
        "voi": "veți construi",
        "ei/ele": "vor construi"
      }
    }
  },
  {
    "infinitive": "a locui",
    "translation": "жить",
    "conjugation": {
      "present": {
        "eu": "locuesc",
        "tu": "locuești",
        "el/ea": "locuește",
        "noi": "locuim",
        "voi": "locuiți",
        "ei/ele": "locuesc"
      },
      "past": {
        "eu": "am locuit",
        "tu": "ai locuit",
        "el/ea": "a locuit",
        "noi": "am locuit",
        "voi": "ați locuit",
        "ei/ele": "au locuit"
      },
      "future": {
        "eu": "voi locui",
        "tu": "vei locui",
        "el/ea": "va locui",
        "noi": "vom locui",
        "voi": "veți locui",
        "ei/ele": "vor locui"
      }
    }
  },
  {
    "infinitive": "a munci",
    "translation": "работать",
    "conjugation": {
      "present": {
        "eu": "muncesc",
        "tu": "muncești",
        "el/ea": "muncește",
        "noi": "muncim",
        "voi": "munciți",
        "ei/ele": "muncesc"
      },
      "past": {
        "eu": "am muncit",
        "tu": "ai muncit",
        "el/ea": "a muncit",
        "noi": "am muncit",
        "voi": "ați muncit",
        "ei/ele": "au muncit"
      },
      "future": {
        "eu": "voi munci",
        "tu": "vei munci",
        "el/ea": "va munci",
        "noi": "vom munci",
        "voi": "veți munci",
        "ei/ele": "vor munci"
      }
    }
  },
  {
    "infinitive": "a reuși",
    "translation": "следовать",
    "conjugation": {
      "present": {
        "eu": "reușesc",
        "tu": "reușești",
        "el/ea": "reușește",
        "noi": "reușim",
        "voi": "reușiți",
        "ei/ele": "reușesc"
      },
      "past": {
        "eu": "am reușit",
        "tu": "ai reușit",
        "el/ea": "a reușit",
        "noi": "am reușit",
        "voi": "ați reușit",
        "ei/ele": "au reușit"
      },
      "future": {
        "eu": "voi reuși",
        "tu": "vei reuși",
        "el/ea": "va reuși",
        "noi": "vom reuși",
        "voi": "veți reuși",
        "ei/ele": "vor reuși"
      }
    }
  },
  {
    "infinitive": "a amărî",
    "translation": "расстраиваться",
    "conjugation": {
      "present": {
        "eu": "amăresc",
        "tu": "amărești",
        "el/ea": "amărește",
        "noi": "amărim",
        "voi": "amăriți",
        "ei/ele": "amăresc"
      },
      "past": {
        "eu": "am amărit",
        "tu": "ai amărit",
        "el/ea": "a amărit",
        "noi": "am amărit",
        "voi": "ați amărit",
        "ei/ele": "au amărit"
      },
      "future": {
        "eu": "voi amări",
        "tu": "vei amări",
        "el/ea": "va amări",
        "noi": "vom amări",
        "voi": "veți amări",
        "ei/ele": "vor amări"
      }
    }
  },
  {
    "infinitive": "a bârfi",
    "translation": "болтать",
    "conjugation": {
      "present": {
        "eu": "bârfesc",
        "tu": "bârfești",
        "el/ea": "bârfește",
        "noi": "bârfim",
        "voi": "bârfiți",
        "ei/ele": "bârfesc"
      },
      "past": {
        "eu": "am bârfit",
        "tu": "ai bârfit",
        "el/ea": "a bârfit",
        "noi": "am bârfit",
        "voi": "ați bârfit",
        "ei/ele": "au bârfit"
      },
      "future": {
        "eu": "voi bârfi",
        "tu": "vei bârfi",
        "el/ea": "va bârfi",
        "noi": "vom bârfi",
        "voi": "veți bârfi",
        "ei/ele": "vor bârfi"
      }
    }
  },
  {
    "infinitive": "a defini",
    "translation": "определять",
    "conjugation": {
      "present": {
        "eu": "definesc",
        "tu": "definești",
        "el/ea": "definește",
        "noi": "definim",
        "voi": "definiți",
        "ei/ele": "definesc"
      },
      "past": {
        "eu": "am definit",
        "tu": "ai definit",
        "el/ea": "a definit",
        "noi": "am definit",
        "voi": "ați definit",
        "ei/ele": "au definit"
      },
      "future": {
        "eu": "voi defini",
        "tu": "vei defini",
        "el/ea": "va defini",
        "noi": "vom defini",
        "voi": "veți defini",
        "ei/ele": "vor defini"
      }
    }
  },
  {
    "infinitive": "a despărți",
    "translation": "разделять",
    "conjugation": {
      "present": {
        "eu": "despărțesc",
        "tu": "despărțești",
        "el/ea": "despărțește",
        "noi": "despărțim",
        "voi": "despărțiți",
        "ei/ele": "despărțesc"
      },
      "past": {
        "eu": "am despărțit",
        "tu": "ai despărțit",
        "el/ea": "a despărțit",
        "noi": "am despărțit",
        "voi": "ați despărțit",
        "ei/ele": "au despărțit"
      },
      "future": {
        "eu": "voi despărți",
        "tu": "vei despărți",
        "el/ea": "va despărți",
        "noi": "vom despărți",
        "voi": "veți despărți",
        "ei/ele": "vor despărți"
      }
    }
  },
  {
    "infinitive": "a împărți",
    "translation": "разделять",
    "conjugation": {
      "present": {
        "eu": "împărțesc",
        "tu": "împărțești",
        "el/ea": "împărțește",
        "noi": "împărțim",
        "voi": "împărțiți",
        "ei/ele": "împărțesc"
      },
      "past": {
        "eu": "am împărțit",
        "tu": "ai împărțit",
        "el/ea": "a împărțit",
        "noi": "am împărțit",
        "voi": "ați împărțit",
        "ei/ele": "au împărțit"
      },
      "future": {
        "eu": "voi împărți",
        "tu": "vei împărți",
        "el/ea": "va împărți",
        "noi": "vom împărți",
        "voi": "veți împărți",
        "ei/ele": "vor împărți"
      }
    }
  },
  {
    "infinitive": "a însoți",
    "translation": "сопровождать",
    "conjugation": {
      "present": {
        "eu": "însoțesc",
        "tu": "însoțești",
        "el/ea": "însoțește",
        "noi": "însoțim",
        "voi": "însoțiți",
        "ei/ele": "însoțesc"
      },
      "past": {
        "eu": "am însoțit",
        "tu": "ai însoțit",
        "el/ea": "a însoțit",
        "noi": "am însoțit",
        "voi": "ați însoțit",
        "ei/ele": "au însoțit"
      },
      "future": {
        "eu": "voi însoți",
        "tu": "vei însoți",
        "el/ea": "va însoți",
        "noi": "vom însoți",
        "voi": "veți însoți",
        "ei/ele": "vor însoți"
      }
    }
  },
  {
    "infinitive": "a izbândi",
    "translation": "достигать",
    "conjugation": {
      "present": {
        "eu": "izbândesc",
        "tu": "izbândești",
        "el/ea": "izbândește",
        "noi": "izbândim",
        "voi": "izbândiți",
        "ei/ele": "izbândesc"
      },
      "past": {
        "eu": "am izbândit",
        "tu": "ai izbândit",
        "el/ea": "a izbândit",
        "noi": "am izbândit",
        "voi": "ați izbândit",
        "ei/ele": "au izbândit"
      },
      "future": {
        "eu": "voi izbândi",
        "tu": "vei izbândi",
        "el/ea": "va izbândi",
        "noi": "vom izbândi",
        "voi": "veți izbândi",
        "ei/ele": "vor izbândi"
      }
    }
  },
  {
    "infinitive": "a liniști",
    "translation": "успокаиваться",
    "conjugation": {
      "present": {
        "eu": "liniștesc",
        "tu": "liniștești",
        "el/ea": "liniștește",
        "noi": "liniștim",
        "voi": "liniștiți",
        "ei/ele": "liniștesc"
      },
      "past": {
        "eu": "am liniștit",
        "tu": "ai liniștit",
        "el/ea": "a liniștit",
        "noi": "am liniștit",
        "voi": "ați liniștit",
        "ei/ele": "au liniștit"
      },
      "future": {
        "eu": "voi liniști",
        "tu": "vei liniști",
        "el/ea": "va liniști",
        "noi": "vom liniști",
        "voi": "veți liniști",
        "ei/ele": "vor liniști"
      }
    }
  },
  {
    "infinitive": "a numi",
    "translation": "называть",
    "conjugation": {
      "present": {
        "eu": "numesc",
        "tu": "numești",
        "el/ea": "numește",
        "noi": "numim",
        "voi": "numiți",
        "ei/ele": "numesc"
      },
      "past": {
        "eu": "am numit",
        "tu": "ai numit",
        "el/ea": "a numit",
        "noi": "am numit",
        "voi": "ați numit",
        "ei/ele": "au numit"
      },
      "future": {
        "eu": "voi numi",
        "tu": "vei numi",
        "el/ea": "va numi",
        "noi": "vom numi",
        "voi": "veți numi",
        "ei/ele": "vor numi"
      }
    }
  },
  {
    "infinitive": "a pedepsi",
    "translation": "наказывать",
    "conjugation": {
      "present": {
        "eu": "pedepsesc",
        "tu": "pedepsești",
        "el/ea": "pedepsește",
        "noi": "pedepsim",
        "voi": "pedepsiți",
        "ei/ele": "pedepsesc"
      },
      "past": {
        "eu": "am pedepsit",
        "tu": "ai pedepsit",
        "el/ea": "a pedepsit",
        "noi": "am pedepsit",
        "voi": "ați pedepsit",
        "ei/ele": "au pedepsit"
      },
      "future": {
        "eu": "voi pedepsi",
        "tu": "vei pedepsi",
        "el/ea": "va pedepsi",
        "noi": "vom pedepsi",
        "voi": "veți pedepsi",
        "ei/ele": "vor pedepsi"
      }
    }
  },
  {
    "infinitive": "a părăsi",
    "translation": "уходить",
    "conjugation": {
      "present": {
        "eu": "părăsesc",
        "tu": "părăsești",
        "el/ea": "părăsește",
        "noi": "părăsim",
        "voi": "părăsiți",
        "ei/ele": "părăsesc"
      },
      "past": {
        "eu": "am părăsit",
        "tu": "ai părăsit",
        "el/ea": "a părăsit",
        "noi": "am părăsit",
        "voi": "ați părăsit",
        "ei/ele": "au părăsit"
      },
      "future": {
        "eu": "voi părăsi",
        "tu": "vei părăsi",
        "el/ea": "va părăsi",
        "noi": "vom părăsi",
        "voi": "veți părăsi",
        "ei/ele": "vor părăsi"
      }
    }
  },
  {
    "infinitive": "a porni",
    "translation": "начинать",
    "conjugation": {
      "present": {
        "eu": "pornesc",
        "tu": "pornești",
        "el/ea": "pornește",
        "noi": "pornim",
        "voi": "porniți",
        "ei/ele": "pornesc"
      },
      "past": {
        "eu": "am pornit",
        "tu": "ai pornit",
        "el/ea": "a pornit",
        "noi": "am pornit",
        "voi": "ați pornit",
        "ei/ele": "au pornit"
      },
      "future": {
        "eu": "voi porni",
        "tu": "vei porni",
        "el/ea": "va porni",
        "noi": "vom porni",
        "voi": "veți porni",
        "ei/ele": "vor porni"
      }
    }
  },
  {
    "infinitive": "a pregăti",
    "translation": "приготавливать",
    "conjugation": {
      "present": {
        "eu": "pregătesc",
        "tu": "pregătești",
        "el/ea": "pregătește",
        "noi": "pregătim",
        "voi": "pregătiți",
        "ei/ele": "pregătesc"
      },
      "past": {
        "eu": "am pregătit",
        "tu": "ai pregătit",
        "el/ea": "a pregătit",
        "noi": "am pregătit",
        "voi": "ați pregătit",
        "ei/ele": "au pregătit"
      },
      "future": {
        "eu": "voi pregăti",
        "tu": "vei pregăti",
        "el/ea": "va pregăti",
        "noi": "vom pregăti",
        "voi": "veți pregăti",
        "ei/ele": "vor pregăti"
      }
    }
  },
  {
    "infinitive": "a rosti",
    "translation": "произносить",
    "conjugation": {
      "present": {
        "eu": "rostesc",
        "tu": "rostești",
        "el/ea": "rostește",
        "noi": "rostim",
        "voi": "rostiți",
        "ei/ele": "rostesc"
      },
      "past": {
        "eu": "am rostit",
        "tu": "ai rostit",
        "el/ea": "a rostit",
        "noi": "am rostit",
        "voi": "ați rostit",
        "ei/ele": "au rostit"
      },
      "future": {
        "eu": "voi rosti",
        "tu": "vei rosti",
        "el/ea": "va rosti",
        "noi": "vom rosti",
        "voi": "veți rosti",
        "ei/ele": "vor rosti"
      }
    }
  },
  {
    "infinitive": "a sărăci",
    "translation": "беднеть",
    "conjugation": {
      "present": {
        "eu": "sărăcesc",
        "tu": "sărăcești",
        "el/ea": "sărăcește",
        "noi": "sărăcim",
        "voi": "sărăciți",
        "ei/ele": "sărăcesc"
      },
      "past": {
        "eu": "am sărăcit",
        "tu": "ai sărăcit",
        "el/ea": "a sărăcit",
        "noi": "am sărăcit",
        "voi": "ați sărăcit",
        "ei/ele": "au sărăcit"
      },
      "future": {
        "eu": "voi sărăci",
        "tu": "vei sărăci",
        "el/ea": "va sărăci",
        "noi": "vom sărăci",
        "voi": "veți sărăci",
        "ei/ele": "vor sărăci"
      }
    }
  },
  {
    "infinitive": "a sfârși",
    "translation": "заканчивать",
    "conjugation": {
      "present": {
        "eu": "sfârșesc",
        "tu": "sfârșești",
        "el/ea": "sfârșește",
        "noi": "sfârșim",
        "voi": "sfârșiți",
        "ei/ele": "sfârșesc"
      },
      "past": {
        "eu": "am sfârșit",
        "tu": "ai sfârșit",
        "el/ea": "a sfârșit",
        "noi": "am sfârșit",
        "voi": "ați sfârșit",
        "ei/ele": "au sfârșit"
      },
      "future": {
        "eu": "voi sfârși",
        "tu": "vei sfârși",
        "el/ea": "va sfârși",
        "noi": "vom sfârși",
        "voi": "veți sfârși",
        "ei/ele": "vor sfârși"
      }
    }
  },
  {
    "infinitive": "a se gândi",
    "translation": "думать",
    "conjugation": {
      "present": {
        "eu": "se gândesc",
        "tu": "se gândești",
        "el/ea": "se gândește",
        "noi": "se gândim",
        "voi": "se gândiți",
        "ei/ele": "se gândesc"
      },
      "past": {
        "eu": "am se gândit",
        "tu": "ai se gândit",
        "el/ea": "a se gândit",
        "noi": "am se gândit",
        "voi": "ați se gândit",
        "ei/ele": "au se gândit"
      },
      "future": {
        "eu": "voi se gândi",
        "tu": "vei se gândi",
        "el/ea": "va se gândi",
        "noi": "vom se gândi",
        "voi": "veți se gândi",
        "ei/ele": "vor se gândi"
      }
    }
  },
  {
    "infinitive": "a sosi",
    "translation": "прибывать",
    "conjugation": {
      "present": {
        "eu": "sosesc",
        "tu": "sosești",
        "el/ea": "sosește",
        "noi": "sosim",
        "voi": "sosiți",
        "ei/ele": "sosesc"
      },
      "past": {
        "eu": "am sosit",
        "tu": "ai sosit",
        "el/ea": "a sosit",
        "noi": "am sosit",
        "voi": "ați sosit",
        "ei/ele": "au sosit"
      },
      "future": {
        "eu": "voi sosi",
        "tu": "vei sosi",
        "el/ea": "va sosi",
        "noi": "vom sosi",
        "voi": "veți sosi",
        "ei/ele": "vor sosi"
      }
    }
  },
  {
    "infinitive": "a speria",
    "translation": "пугать",
    "conjugation": {
      "present": {
        "eu": "speriez",
        "tu": "speriezi",
        "el/ea": "speriează",
        "noi": "speriăm",
        "voi": "speriați",
        "ei/ele": "speriează"
      },
      "past": {
        "eu": "am speriat",
        "tu": "ai speriat",
        "el/ea": "a speriat",
        "noi": "am speriat",
        "voi": "ați speriat",
        "ei/ele": "au speriat"
      },
      "future": {
        "eu": "voi speria",
        "tu": "vei speria",
        "el/ea": "va speria",
        "noi": "vom speria",
        "voi": "veți speria",
        "ei/ele": "vor speria"
      }
    }
  },
  {
    "infinitive": "a stârni",
    "translation": "провоцировать",
    "conjugation": {
      "present": {
        "eu": "stârnesc",
        "tu": "stârnești",
        "el/ea": "stârnește",
        "noi": "stârnim",
        "voi": "stârniți",
        "ei/ele": "stârnesc"
      },
      "past": {
        "eu": "am stârnit",
        "tu": "ai stârnit",
        "el/ea": "a stârnit",
        "noi": "am stârnit",
        "voi": "ați stârnit",
        "ei/ele": "au stârnit"
      },
      "future": {
        "eu": "voi stârni",
        "tu": "vei stârni",
        "el/ea": "va stârni",
        "noi": "vom stârni",
        "voi": "veți stârni",
        "ei/ele": "vor stârni"
      }
    }
  },
  {
    "infinitive": "a zâmbi",
    "translation": "улыбаться",
    "conjugation": {
      "present": {
        "eu": "zâmbesc",
        "tu": "zâmbești",
        "el/ea": "zâmbește",
        "noi": "zâmbim",
        "voi": "zâmbiți",
        "ei/ele": "zâmbesc"
      },
      "past": {
        "eu": "am zâmbit",
        "tu": "ai zâmbit",
        "el/ea": "a zâmbit",
        "noi": "am zâmbit",
        "voi": "ați zâmbit",
        "ei/ele": "au zâmbit"
      },
      "future": {
        "eu": "voi zâmbi",
        "tu": "vei zâmbi",
        "el/ea": "va zâmbi",
        "noi": "vom zâmbi",
        "voi": "veți zâmbi",
        "ei/ele": "vor zâmbi"
      }
    }
  }
]